臺灣臺中地方法院刑事判決　
109年度訴字第3004號
公  訴  人  臺灣臺中地方檢察署檢察官
被      告  謝少洋



選任辯護人  林群哲律師(法扶律師)
被      告  朱永宏



            陳永文




上  一  人
選任辯護人  林沛妤律師(法扶律師)
被      告  洪昱欽


選任辯護人  林家進律師(法扶律師)
上列被告等因違反毒品危害防制條例等案件，經檢察官提起公訴
（108年度偵字第28032號、第28033號、第34266號、109年度偵
字第20800號），本院判決如下：
    主    文
戊○○犯如附表一所示之罪，各處如附表一所示之刑，沒收部分如
附表一編號1至5所示；應執行有期徒刑玖年貳月；其餘被訴如附
表五部分，均免訴。
甲○○犯如附表一編號1至3、附表二所示之罪，各處如附表一編號
1至3、附表二所示之刑及沒收；附表一編號1至3、附表二編號2
至4宣告刑欄所示之有期徒刑部分，應執行有期徒刑拾月，如易
科罰金，以新臺幣壹仟元折算壹日；其餘被訴部分無罪。
丙○○犯如附表三所示之罪，各處如附表三所示之刑，沒收部分如
附表三編號2所示；其餘被訴部分無罪。
乙○○犯如附表三編號2所示之罪，處如附表三編號2所示之刑；其
餘被訴部分無罪。
    犯罪事實
一、戊○○明知海洛因為毒品危害防制條例第2條第2項第1款之第
    一級毒品，不得非法販賣及轉讓，仍基於販賣第一級毒品以
    營利之犯意，以扣案如附表四編號8所示之行動電話(含門號
    0000000000之SIM卡，嗣已發還)連結網際網路，以使用通訊
    軟體LINE暱稱為「柳橙汁」之帳號與甲○○聯繫販毒事宜，並
    分別於附表一編號1至4所示交易時間、地點，以如附表一編
    號1至4所示之交易方法（金額、數量）販賣海洛因予甲○○，
    及基於轉讓第一級毒品之犯意，於附表一編號6所示時間、
    地點，以如附表一編號6所示方式無償轉讓第一級毒品予陳
    國慶；嗣經警接獲檢舉，對甲○○實施通訊監察，經甲○○主動
    到案說明，且配合警方於108年9月30日對戊○○實施誘捕偵查
    ，由甲○○於同日中午12時33分許，以通訊軟體LINE撥打電話
    給戊○○，並佯稱欲購買「1份排骨飯」（即價格新臺幣【下
    同】1,000元之海洛因），經戊○○同意後，戊○○遂基於販賣
    第一級毒品以營利之犯意，而於附表一編號5所示交易時間
    、地點，以如附表一編號5所示交易方式販賣海洛因予甲○○
    ，惟因甲○○並無購毒真意而未遂，警方並於附表一編號5所
    示地點當場逮捕戊○○，復經戊○○同意而進入其所承租臺中市
    ○○區○○路0段○○巷0○00號3樓之12室之日租套房內進行搜索，
    並扣得如附表四編號1至10、14所示之物，而查悉上情。
二、甲○○明知海洛因為毒品危害防制條例第2條第2項第1款之第
    一級毒品，不得幫助他人施用及轉讓，仍基於轉讓第一級毒
    品之犯意，以其未扣案含門號0000000000號SIM卡之行動電
    話與附表二編號1所示之對象聯繫後，而於附表二編號1所示
    時間、地點，無償轉讓海洛因予附表二編號1所示之人，及
    基於幫助他人施用第一級毒品之各別犯意，先以上開行動電
    話與附表一編號1至3、附表二編號2至4所示之人聯繫後，再
    分別於附表一編號1至3、附表二編號2至4所示時間、地點，
    以附表一編號1至3、附表二編號2至4所示之方式，幫助附表
    一編號1至3、附表二編號2至4所示之人施用海洛因。
三、丙○○明知甲基安非他命為毒品危害防制條例第2條第2項第2
    款之第二級毒品，且同屬藥事法第83條第1項之禁藥，不得
    非法轉讓，丙○○與乙○○均明知海洛因為毒品危害防制條例第
    2條第2項第1款之第一級毒品，不得非法販賣，仍分別為下
    列犯行：
(一)丙○○基於轉讓禁藥即第二級毒品之犯意，於附表三編號1所
    示時間、地點，無償轉讓甲基安非他命予戊○○(重量不詳，
    無證據證明淨重為10公克以上)。
(二)丙○○與戊○○為毒品上下游關係，嗣因戊○○遭員警逮捕後，即
    向員警坦承其毒品上手為通訊軟體LINE暱稱「麋鹿」之成年
    人(真實姓名、年籍不詳)，且為配合員警實施誘捕偵查，戊○○即使用通訊軟體LINE撥打電話予其毒品上手「麋鹿」，並
    表示需要「1天的材料」（即欲購買重量1錢，價格為1萬6,0
    00元之海洛因），雙方即約定於附表三編號2所示之交易時
    間、地點進行海洛因交易，而丙○○便與「麋鹿」共同基於販
    賣第一級毒品以營利之犯意聯絡，由「麋鹿」指示丙○○於附
    表三編號2所示時間，前往附表三編號2所示交易地點，將欲
    販賣予戊○○之海洛因2小包(重量詳如附表四編號12所示)交
    付予戊○○，而乙○○因於該日前早已見過丙○○、戊○○於上址進
    行海洛因交易，且其有相當之智識程度及生活經驗，理應可
    預見丙○○前往上址之目的顯可能為交易海洛因，仍基於幫助
    販賣第一級毒品之不確定故意，於上開時間，駕駛車牌號碼
    0000－00號、黑色、日產品牌之自用小客車並搭載丙○○抵達
    上址交易地點，並於車內等候，丙○○下車後，遂前往上址之
    日租套房欲進行海洛因交易，並以扣案如附表四編號13所示
    之行動電話(含門號0000000000之sim卡)連結網際網路，透
    過通訊軟體LINE與戊○○聯繫表示其已抵達交易地點，惟於1
    樓等候電梯時，旋即經戊○○當場指認為前來販毒之上手，並
    遭員警當場逮捕而未遂，並自丙○○身上扣得如附表四編號11
    至13所示之物。乙○○見狀後察覺有異，遂立即駕車逃離現場
    ，嗣經戊○○、丙○○指認乙○○，並經員警調閱上址租屋處之監
    視器錄影畫面後，而查悉上情。
四、案經臺中市政府警察局刑事警察大隊報告臺灣臺中地方檢察
    署檢察官偵查起訴。　　　
    理    由
甲、有罪部分
壹、證據能力部分
一、關於證人即被告丙○○於警詢及偵訊時未經具結之證述、證人
    即被告戊○○於警詢時之證述部分：
　　被告以外之人於審判外之言詞或書面陳述，除法律有規定者
    外，不得作為證據，刑事訴訟法第159 條第1 項定有明文。
    查被告丙○○於警詢及偵訊時未經具結之證述、被告戊○○於警
    詢時之證述，係屬被告乙○○以外之人於審判外之言詞陳述，
    依刑事訴訟法第159條第1項之規定，對於被告乙○○而言，屬
    於傳聞證據而不具證據能力，且被告乙○○及其辯護人復於本
    院準備程序及審理時，已就上開陳述之證據能力表示爭執(
    見本院卷第301、320、516頁)，而證人即被告丙○○、戊○○業
    於本院審理時到庭作證，且其於本院審理時所述與警詢時所
    為之陳述內容並無明顯不符，即無刑事訴訟法第159條之2、
    第159條之3所定情形存在，並無引用證人丙○○、戊○○於警詢
    時及偵訊時未經具結所為陳述之必要，是本院依刑事訴訟法
    第159條第1項規定，認定證人即被告丙○○於警詢及偵訊時未
    經具結之證述、證人即被告戊○○於警詢時之證述，均無證據
    能力。
二、其餘供述證據及非供述證據之證據能力：
　　除前開證人即被告丙○○於警詢及偵訊時未經具結之證述、證
    人即被告戊○○於警詢時之證述外，本案認定事實所引用之以
    下卷內被告戊○○、甲○○、丙○○、乙○○以外之人於審判外之言
    詞或書面陳述，檢察官、被告4人及其等之辯護人於本院準
    備程序時均未爭執其證據能力（本院卷第192-193、300-301
    頁），檢察官、被告4人及被告戊○○、丙○○、乙○○之辯護人
    於辯論終結前亦未對該等證據之證據能力聲明異議（本院卷
    第509-597頁），本院復審酌前揭陳述作成時之情況，並無
    違法取證之瑕疵，亦認以之作為證據為適當，是依刑事訴訟
    法第159條之5規定，自均得為證據。至於以下所引用其餘非
    供述證據部分，既不適用傳聞法則，復查無違法取得之情事
    存在，自應認同具有證據能力。
貳、認定犯罪事實所憑證據及理由：
一、關於犯罪事實一部份：
(一)上揭犯罪事實，業據被告戊○○於警詢、偵訊、本院準備程序
    及審理時所坦承不諱(見警卷第13-16頁、108偵28032卷第17
    1-185頁、108偵34266卷第192-196、211-214頁、本院卷第1
    90、197、580-587頁)，並有如附表一編號1至6證據出處欄
    所示之證據在卷可稽，並有扣案如附表四編號1、4、5、8所
    示之物可佐，足認被告戊○○之任意性自白與事實相符，應可
    採信。
(二)按販賣毒品係違法行為，非可公然為之，且有其獨特之販售
    通路及管道，復無一定之公定價格，容易增減分裝份量，是
    其各次買賣之價格，當亦各有差異，或隨供需雙方之資力、
    關係之深淺、需求之數量、貨源之充裕與否、販賣者對於資
    金之需求程度如何，以及政府查緝之態度，為各種不同之風
    險評估，而為機動性之調整，是其價格標準，自非一成不變
    ，且販賣者從各種「價差」或「量差」或「純度」謀取利潤
    方式，亦有差異，然其所圖利益之非法販賣行為目的，則屬
    相同，並無二致。況依一般民眾普遍認知，毒品價格非低、
    取得不易，且毒品之非法交易，向為政府查禁森嚴且重罰不
    寬貸，衡諸常情，倘非有利可圖，殊無甘冒持有毒品遭查獲
    、重罰之極大風險，無端親送至交易處所，或以自身住居所
    附近為交易處所之理。從而，舉凡有償交易，除足反證其確
    另基於某種非圖利本意之關係外，通常尚難因無法查悉其買
    進、賣出之差價，而推諉無營利之意思，或阻卻販賣犯行之
    追訴。故凡為販賣之不法行為者，其販入之價格必較售出之
    價格低廉，而有從中賺取買賣差價牟利之意圖及事實，應屬
    符合論理法則而不違背社會通常經驗之合理判斷。經查，被
    告戊○○與購毒者即被告甲○○僅為毒品交易之上下游關係，而
    無特殊情誼，若非有利可圖，衡情被告戊○○應無甘冒重罪處
    罰之風險，而親自經手交付毒品及收取購毒款項等事宜之必
    要，且被告戊○○於偵訊時亦自陳：賣1000元，我可以賺100
    、200元，就夠我自己吸食等語(見108偵34266卷194頁)，是
    足認被告戊○○就附表一編號1至5部分具有從中賺取買賣價差
    或量差以營利之意圖，至為明確。　　
(三)綜上，本案事證明確，被告戊○○上揭犯行，均已堪認定，皆
    應予依法論科。
二、關於犯罪事實二部份：
　　上揭犯罪事實，業據被告甲○○於警詢、偵訊、本院準備程序
    及審理時所坦承不諱(見警卷第107-115、123-130頁、他卷
    二第163-167頁、108偵28032卷第167-185頁、108偵34266卷
    第189-196、211-214頁、本院卷第190、197、580-586頁)，
    並有如附表一編號1至3、附表二各編號證據出處欄所示之證
    據在卷可稽，足認被告甲○○之任意性自白與事實相符，應可
    採信。本案事證明確，被告甲○○上揭犯行，均已堪認定，皆
    應予依法論科。
三、關於犯罪事實三部份：　　　　
(一)上揭犯罪事實，業據被告丙○○於警詢、偵訊、本院準備程序
    及審理時所坦承不諱(見108偵28032卷第5-8、180-185頁、
    本院卷第297、305-306、588-590頁)，並有如附表三證據出
    處欄所示之證據在卷可稽，並有扣案如附表四編號12至13所
    示之物可佐，足認被告丙○○之任意性自白與事實相符，應可
    採信。又查，被告丙○○與購毒者即被告戊○○並無特殊情誼關
    係，若非有利可圖，衡情被告丙○○應無甘冒重罪處罰之風險
    ，而親自經手交付毒品及收取購毒款項等事宜之必要，是足
    認被告丙○○就附表三編號2部分具有從中賺取買賣價差或量
    差以營利之意圖，至為明確。綜上，本案事證明確，被告丙○○上揭犯行，均已堪認定，皆應予依法論科。
(二)犯罪事實三(二)即附表三編號2部分：
　　訊據被告乙○○固坦承有於上開時間，駕駛上開車輛搭載被告
    丙○○前往戊○○上址之日租套房之事實，惟矢口否認有何幫助
    販賣第一級毒品之犯行，辯稱：我當天雖然有開車載被告丙○○到被告戊○○的日租套房，但我不曉得他們要做什麼，「麋
    鹿」或「。。。」都不是我使用的line帳號，我開車離開現
    場不是因為畏罪逃逸，而是因為等太久才離開，案發當天我
    有用手機打電話給被告丙○○，但被告丙○○手機都沒有接，我
    覺得很奇怪就先走掉了，當天我都沒有用手機或line跟被告
    戊○○聯繫云云；辯護人則為被告乙○○辯護稱：被告戊○○於警
    詢時一開始指認「麋鹿」為被告丙○○，後又改稱「麋鹿」為
    被告乙○○，最後檢察官訊問時又改稱不確定乙○○是否為「麋
    鹿」，則被告戊○○就到底何人為「麋鹿」每次所述都不一致
    ，且被告戊○○與「麋鹿」之對話紀錄以兄弟相稱，然而，被
    告乙○○之年紀比被告戊○○年輕許多，兩人豈可能以兄弟相稱
    ，顯然「麋鹿」另有其人，又卷內並無被告乙○○如何急速逃
    逸之證據，而毒品鑑定書亦僅能證明自被告丙○○身上扣得之
    物為甲基安非他命與海洛因，然而，仍不足以證明被告乙○○
    參與本案云云，經查：
  1.被告乙○○有於上開時間，駕駛上開車輛搭載被告丙○○前往戊○○上址之日租套房等情，已為被告乙○○所是認(見本院卷第3
    05-306、590頁)，而被告丙○○前往上址之目的即為販賣海洛
    因予被告戊○○，亦有證人即被告丙○○於本院審理時之證述、
    證人即被告戊○○於偵訊及本院審理時之證述在卷可證(見108
    偵28032卷第197-204、233-234頁、108偵34266卷第192-196
    、211-214頁、本院卷第518-555頁)，並有如附表三編號2證
    據出處欄所示之證據在卷可稽，及扣案如附表四編號12至13
    所示之物可佐，是此部分之事實，堪先認定。
　2.被告乙○○主觀上有無幫助販賣第一級毒品之不確定故意：
 (1)按刑法上之故意，分直接故意（確定故意）與間接故意（不
    確定故意），「行為人對於構成犯罪之事實，明知並有意使
    其發生者」為直接故意，「行為人對於構成犯罪之事實，預
    見其發生而其發生並不違背其本意者」為間接故意。又幫助
    犯之成立，係以幫助之意思，對於正犯資以助力，而未參與
    實行犯罪構成要件之行為，故行為人主觀上認識被幫助者正
    欲從事犯罪或係正在從事犯罪，而其行為足以幫助他人實現
    犯罪構成要件者，即具有幫助故意。
 (2)查被告乙○○於警詢時供稱：我於108年9月22日有於戊○○之日
    租套房內，看到被告丙○○與戊○○拿毒品交易，交易金額我不
    清楚，但我知道他們是交易海洛因等語(見他卷二第257頁)
    ，復於偵訊時供稱：108年9月22日凌晨我與被告丙○○前往戊○○之日租套房，被告丙○○應該是去交易毒品，我送被告丙○○
    去套房後我就離開了，因為我不喜歡那種又小又人多的地方
    ，又大概在108年9月22日前一個月，一樣是在上址愛上逢甲
    大樓的不同日租套房房間內，被告丙○○與被告戊○○當時是第
    一次交易毒品，我看當時被告戊○○點給被告丙○○的錢是1萬
    元，被告丙○○是拿一錢的毒品給被告戊○○，實際重量我不知
    道，上述兩次交易的毒品種類均為海洛因，而被告丙○○與戊○○第二次交易時，被告戊○○也是拿1萬多元給被告丙○○，我
    要離開時，被告丙○○就跟被告戊○○說，我朋友要離開了，趕
    快試一下，第一次交易毒品時有我、被告丙○○、戊○○跟另外
    兩名不認識的人在場，第二次交易也是同一批人，兩次我都
    是載被告丙○○去愛上逢甲大樓等語(見他卷二第301-309頁)
    ，則由被告乙○○上開供述可知，其於本案毒品交易日即108
    年9月30日之前，早已見聞被告丙○○與戊○○於上址愛上逢甲
    大樓之日租套房內從事海洛因買賣交易；又被告乙○○於案發
    時為成年人，學歷為高職肄業，此有被告乙○○之個人戶籍資
    料查詢結果可參(見本院卷31第)，且其自陳之前從事工地粗
    工工作(見本院卷第591頁)，顯見被告乙○○並非毫無社會經
    驗或智識淺薄之人，而被告乙○○既已於108年9月30日前，曾
    有2次載送被告丙○○前往上址日租套房進行海洛因交易之經
    驗，理應可預見被告丙○○於108年9月30日前往戊○○上址日租
    套房之目的，很可能即在於與被告戊○○從事海洛因買賣交易
    ，卻仍從事駕車搭載被告丙○○抵達戊○○上址日租套房之幫助
    行為，自足認被告乙○○顯係容任販賣第一級毒品犯罪事實之
    發生，亦不違背其本意，而具有幫助販賣第一級毒品之不確
    定故意甚明。(至於本院雖就108年9月22日該次之毒品交易
    諭知無罪【詳後述】，然重點在於被告乙○○自陳其於108年9
    月30日之前，確實見過被告丙○○與戊○○2人進行海洛因交易
    ，至於確切日期本可能因時間久遠而記憶不清，是此部分之
    認定與後述無罪部分之認定，自無矛盾，併此敘明。)
 3.另公訴意旨雖認為被告乙○○與被告丙○○就上開犯罪事實三(二
    )部分具有犯意聯絡及行為分擔，而為共同正犯云云。惟查
    ，證人即被告戊○○於本院審理時證稱：「麋鹿」這個帳號是
    誰使用我不清楚，我不敢確定被告丙○○是不是「麋鹿」或「
    。。。」，我打電話給「麋鹿」或「。。。」的時候，究竟
    是誰接電話的我不知道，聽聲音我也聽不出來，聯絡完「麋
    鹿」後，被告乙○○與被告丙○○會一起過來等語(見本院卷第5
    39-543頁)，則依據被告戊○○之上開證述，並無法斷言被告
    乙○○即為「麋鹿」或「。。。」帳號之實際使用人，進而無
    法認定被告乙○○曾使用該等帳號與被告戊○○聯絡本案販毒事
    宜。至於被告戊○○雖曾於108年10月17日警詢時證稱：「麋
    鹿」或「。。。」即為被告乙○○等語，並指認被告乙○○在卷
    (見警卷第29-33、35-37頁)，然查，被告戊○○亦曾於108年9
    月30日警詢時證稱：「麋鹿」或「。。。」為被告丙○○等語
    ，並指認被告丙○○在卷(見警卷第3-7、21頁)，並於108年12
    月4日偵訊時改稱：不確定被告乙○○是否為「麋鹿」等語(見
    108偵28032卷第199頁)，且於本院審理時亦證稱對於「麋鹿
    」或「。。。」之實際使用人身分不清楚，已如前述，顯見
    被告戊○○此部分之證述前後反覆不一，難以遽採為對被告乙○○不利之論斷基礎。又證人即被告丙○○雖於警詢、偵訊及審
    理時證稱：「麋鹿」或「。。。」帳號之使用人為被告乙○○
    等語(見偵卷第181頁、本院卷第525頁)，然被告丙○○本有為
    求毒品危害防制條例第17條第1項減刑之寬典，而與被告乙○○互相推諉卸責之風險存在，尚難僅以被告丙○○單一片面之
    詞，即驟認「麋鹿」或「。。。」之帳號即為被告乙○○所使
    用。又本案透過line電話與被告戊○○聯繫約定毒品交易時間
    、地點、價格、種類、數量之人為「麋鹿」，而實際前往交
    易現場交付毒品之人則為被告丙○○，復無證據證明被告乙○○
    即為「麋鹿」，業如前述，故本案尚難認定被告乙○○有參與
    何等毒品交易之構成要件行為，此外，亦無證據證明被告乙○○與丙○○、「麋鹿」自始就本案販賣毒品行為具有犯意聯絡
    或行為分擔，是被告乙○○所為僅成立幫助販賣第一級毒品罪
    ，公訴意旨認為被告乙○○就犯罪事實三(二)部分為共同正犯
    ，容有誤會。
  4.綜上，即便卷內並無充分證據足以認定被告乙○○即為line通
    訊軟體暱稱「麋鹿」或「。。。」之人，然被告乙○○仍基於
    幫助販賣第一級毒品之不確定故意，而從事駕車搭載被告丙○○前往海洛因交易地點之幫助行為，是被告乙○○及其辯護人
    上開所辯均不足採為被告乙○○無罪之理由。本件事證明確，
    被告乙○○上揭犯行，已堪認定，應予依法論科。　　
參、論罪科刑：
一、新舊法比較
    本案犯罪事實發生後，毒品危害防制條例第4條第1項、第17
    條第2項於109年1月15日修正公布，於同年7月15日施行。修
    正前該條例第4條第1項法定刑為「處死刑或無期徒刑；處無
    期徒刑者，得併科新臺幣2千萬元以下罰金」，修正後提高
    罰金法定刑上限為「處死刑或無期徒刑；處無期徒刑者，得
    併科新臺幣3千萬元以下罰金」；又修正前該條例第17條第2
    項規定「犯毒品危害防制條例第4條至第8條之罪於偵查及審
    判中均自白者，減輕其刑」，修正後則規定「犯第4條至第8
    條之罪於偵查及歷次審判中均自白者，減輕其刑」，亦即修
    正後必須歷次審判均自白始得減輕其刑，該等規定於修正前
    後法律效果既有不同，另第17條第2項適用範圍亦因修正而
    限縮，是以，經比較結果，應以修正前同條例第4條第1項，
    較有利於被告戊○○、丙○○、乙○○，故應依刑法第2條第1項前
    段規定，適用修正前毒品危害防制條例第4條第1項對被告戊○○、丙○○、乙○○論處；且應以修正前同條例第17條第2項規
    定較有利於被告戊○○、甲○○、丙○○、乙○○，故應依刑法第2
    條第1項前段規定，適用修正前毒品危害防制條例第17條第2
    項之規定。
二、按甲基安非他命雖係第二級毒品，但亦屬藥事法所稱之禁藥
    ，而明知為禁藥而轉讓者，藥事法第83條第1項定有處罰明
    文。故行為人明知為禁藥即甲基安非他命而轉讓予他人者，
    其轉讓行為同時該當於毒品危害防制條例第8條第2項之轉讓
    第二級毒品罪及藥事法第83條第1項之轉讓禁藥罪，屬法條
    競合，而藥事法第83條第1項轉讓禁藥罪之法定本刑，較毒
    品危害防制條例第8條第2項轉讓第二級毒品罪之法定本刑為
    重，且本案並無毒品危害防制條例第8條第6項、第9條加重
    其刑至2分之1之特別規定之適用，是被告丙○○就附表三編號
    1所為轉讓甲基安非他命之犯行，依法規競合「重法優於輕
    法」之法理，應優先適用藥事法第83條第1項之規定處罰，
    合先敘明。　　
三、核被告戊○○就附表一編號1至4所為，均係犯修正前毒品危害
    防制條例第4條第1項之販賣第一級毒品罪，就附表一編號5
    所為係犯修正前毒品危害防制條例第4條第6項、第1項之販
    賣第一級毒品未遂罪，就附表一編號6所為係犯毒品危害防
    制條例第8條第1項之轉讓第一級毒品罪，又被告戊○○販賣、
    轉讓第一級毒品海洛因而持有該毒品之低度行為，均為販賣
    、轉讓之高度行為所吸收，皆不另論罪。核被告甲○○就附表
    一編號1至3、附表二編號2至4所為均係犯刑法第30條第1項
    前段、毒品危害防制條例第10條第1項之幫助施用第一級毒
    品罪，就附表二編號1所為係犯毒品危害防制條例第8條第1
    項之轉讓第一級毒品罪，又被告甲○○因幫助施用、轉讓第一
    級毒品海洛因而持有該毒品之低度行為，均為幫助施用、轉
    讓之高度行為所吸收，皆不另論罪。核被告丙○○就附表三編
    號1所為係犯藥事法第83條第1項之轉讓禁藥罪，就附表三編
    號2所為係犯修正前毒品危害防制條例第4條第6項、第1項之
    販賣第一級毒品未遂罪，又被告丙○○因販賣第一級毒品海洛
    因而持有該毒品之低度行為，為販賣未遂之高度行為所吸收
    ，不另論罪。核被告乙○○就附表三編號2所為係犯刑法第30
    條第1項前段、修正前毒品危害防制條例第4條第6項、第1項
    之幫助販賣第一級毒品未遂罪；至於公訴意旨雖認為被告乙○○為販賣第一級毒品未遂罪之共同正犯，然被告乙○○並未參
    與販賣第一級毒品之構成要件行為，且亦無為自己犯罪之意
    ，而僅為幫助犯，業經本院說理認定如前，公訴意旨就此部
    分容有誤會，惟正犯與幫助犯，其基礎犯罪事實並無不同，
    僅犯罪之態樣有所不同，尚不生變更起訴法條之問題；又本
    院雖未告知幫助犯之法條，然檢察官於起訴書犯罪事實欄既
    已詳載此部分犯罪事實，且幫助犯為較正犯更為輕微之犯罪
    態樣，故無礙於被告乙○○防禦權之行使，併此敘明。
四、被告丙○○與「麋鹿」就附表三編號2所示犯行，具有犯意聯
    絡及行為分擔，為共同正犯。　　
五、被告甲○○就附表一編號3、附表二編號3所為，均係一行為同
    時幫助林政輝、劉家祥施用第一級毒品，為想像競合，均應
    依刑法第55條，從一重以幫助施用第一級毒品罪處斷。又被
    告戊○○所為4次販賣第一級毒品罪、1次販賣第一級毒品未遂
    罪、1次轉讓第一級毒品罪，犯意各別，行為互異，應分論
    併罰。被告甲○○所犯6次幫助施用第一次毒品罪、1次轉讓第
    一級毒品罪，犯意各別，行為互異，應分論併罰。被告丙○○
    所犯1次轉讓禁藥罪、1次販賣第一級毒品未遂罪，犯意各別
    ，行為互異，應分論併罰。
六、刑之加重及減輕事由
(一)累犯之說明：
　　按法院於審酌被告是否適用累犯規定而加重其刑時，訴訟程
    序上應先由檢察官就前階段被告構成累犯之事實，以及後階
    段應加重其刑之事項，主張並具體指出證明方法後，法院才
    需進行調查與辯論程序，而作為是否加重其刑之裁判基礎。
    前階段構成累犯事實為檢察官之實質舉證責任，後階段加重
    量刑事項為檢察官之說明責任，均應由檢察官分別負主張及
    具體指出證明方法之責。倘檢察官未主張或具體指出證明方
    法時，可認檢察官並不認為被告構成累犯或有加重其刑予以
    延長矯正其惡性此一特別預防之必要，且為貫徹舉證責任之
    危險結果所當然，是法院不予調查，而未論以累犯或依累犯
    規定加重其刑，即難謂有應調查而不予調查之違法。至於檢
    察官所提出之證據資料，經踐行調查程序，法院認仍有不足
    時，是否立於補充性之地位，曉諭檢察官主張並指出證明方
    法，自得由事實審法院視個案情節斟酌取捨。檢察官若未主
    張或具體指出證明方法，法院因而未論以累犯或依累犯規定
    加重其刑，基於累犯資料本來即可以在刑法第57 條第5款「
    犯罪行為人之品行」中予以負面評價，自仍得就被告可能構
    成累犯之前科、素行資料，列為刑法第57條第5 款所定「犯
    罪行為人之品行」之審酌事項。於此情形，該可能構成累犯
    之前科、素行資料既已列為量刑審酌事由，對被告所應負擔
    之罪責予以充分評價，依重複評價禁止之精神，自無許檢察
    官事後循上訴程序，以該業經列為量刑審酌之事由應改論以
    累犯並加重其刑為由，指摘原判決未依累犯規定加重其刑違
    法或不當(最高法院110年度台上大字第5660號刑事裁定意旨
    參照)。經查，本案起訴書無論犯罪事實欄或核犯法條欄，
    均無被告4人構成累犯之事實之記載，此點觀諸本案起訴書
    之記載甚明，復經本院於審理時請公訴檢察官就被告是否構
    成累犯，以及是否應依累犯之規定予以加重其刑表示意見，
    公訴檢察官亦僅表示：本案事證明確請依法判決等語(見本
    院卷第592頁)，而未就被告4人是否構成累犯部分為實質之
    論告及舉證，顯見本案無論偵查或公訴檢察官均未就被告4
    人是否構成累犯之事實及應加重其刑之事項，有所主張，亦
    未具體指出證明方法，則揆諸前揭說明，本院自無庸論以被
    告4人累犯，而僅須於量刑時就被告4人之素行予以斟酌，附
    此敘明。
(二)未遂犯減輕部分：
　　被告戊○○就附表一編號5所示之犯行、被告丙○○就附表三編
    號2所示之犯行，雖均已著手於販賣第一級毒品行為之實行
    ，惟均因購毒者自始無實際買受之真意而不遂，均為未遂犯
    ，所生之危害較既遂犯為輕微，而被告乙○○則為被告丙○○之
    幫助犯，爰均依刑法第25條第2項之規定，按既遂犯之刑減
    輕之。
(三)幫助犯減輕部分：
　　被告甲○○各次幫助施用第一級毒品之犯行，均為幫助犯，均
    應依刑法第30條第2項規定按正犯之刑減輕之。被告乙○○就
    附表三編號2所為，係基於幫助之犯意而幫助販賣第一級毒
    品未遂，為幫助犯，應依刑法第30條第2項之規定，按正犯
    丙○○之刑減輕之。　　　　
(四)查獲上手減刑部分：
　1.毒品危害防制條例第17條第1項規定犯同條第4條至第8條、
    第10條或第11條之罪，供出毒品來源，因而查獲其他正犯或
    共犯者，減輕或免除其刑。係指被告供出毒品來源之有關資
    料，諸如前手之姓名、年籍、住居所、或其他足資辨別之特
    徵等，使調查或偵查犯罪之公務員因而對之發動調查或偵查
    並破獲者而言。申言之，被告之供出毒品來源，與調查或偵
    查犯罪之公務員對之發動調查或偵查並進而破獲之間，論理
    上須具有先後且相當的因果關係。且所稱「供出毒品來源」
    ，依其文義及立法目的解釋，係指供出與其所犯罪有關的「
    本案」毒品來源而言，須具有先後因果關係的關聯性存在，
    始足當之，若行為人所供出的資訊，與自己所犯的「本案」
    無關，僅能認為提供「他案」線報，而與本案無關聯性，縱
    然警方因而查獲他案的正犯或共犯，祇能就其和警方合作的
    犯罪後態度，於本案量刑時加以斟酌，自不得逕適用上開規
    定予以減輕或免除其刑（最高法院110年度台上字第3508號
    判決意旨參照）。
　2.被告戊○○部分：
　　經查，被告戊○○雖供稱其海洛因之來源為被告丙○○、被告乙○○云云，然而，本院僅認定被告丙○○、乙○○就附表三編號2
    所為，即於108年9月30日該次犯行分別成立販賣第一級毒品
    未遂罪、幫助販賣第一級毒品未遂罪，至於公訴意旨另起訴
    被告丙○○、乙○○分別於108年9月22日、108年9月23日涉犯共
    同販賣第一級毒品罪部分，則屬犯罪不能證明，詳如後述，
    而被告戊○○就附表一所為各次犯行，時間點均係在108年9月
    30日配合警方對被告丙○○、乙○○實施誘捕偵查之前既已違犯
    ，且被告丙○○、乙○○之本案犯行既屬未遂，自無從提供海洛
    因之毒品來源予被告戊○○，從而，被告丙○○、乙○○經查獲之
    販賣第一級毒品未遂、幫助販賣第一級毒品未遂犯行顯非被
    告戊○○本案各次販賣、轉讓第一級毒品犯行之毒品來源，是
    被告戊○○自無毒品危害防制條例第17條第1項減免其刑規定
    之適用。
　3.被告甲○○部分：
　　就附表一編號1至3所示犯行，被告甲○○供稱其本案海洛因來
    源為被告戊○○，而本院亦認定被告戊○○就附表一編號1至3部
    分，均構成販賣第一級毒品罪，且販賣之對象確實均為被告
    甲○○，此部分事實認定如前所述，故堪認被告甲○○就附表一
    編號1至3所示犯行，確有供出其毒品來源，因而查獲其他正
    犯即被告戊○○之情形，爰均先依刑法第30條第2項之規定減
    輕其刑，再依毒品危害防制條例第17條第1項之規定遞減其
    刑。至於就附表二各編號所為，被告甲○○僅供稱此部分海洛
    因之來源為綽號「威士忌」及「大哥」之人，並提供其與「
    威士忌」於108年9月17日之對話紀錄截圖為據(見警卷第141
    -145頁)，然觀諸該對話紀錄內容並未明確提及毒品，且從
    上開對話脈絡中，亦無法斷定被告甲○○與「威士忌」對話中
    所言即指海洛因，被告甲○○復未具體陳明「威士忌」、「大
    哥」之真實姓名年籍資料，遍查全卷亦無「威士忌」、「大
    哥」經確實查獲之資料可佐，是就附表二各編號所示犯行，
    被告甲○○自無毒品危害防制條例第17條第1項減免其刑規定
    之適用。
　4.被告丙○○部分：
　　被告丙○○雖供出其共犯為被告乙○○，然被告乙○○僅為駕車搭
    載被告丙○○前往海洛因交易地點之幫助犯，而非提供被告丙○○海洛因之毒品來源，業經本院認定如前，自與毒品危害防
    制條例第17條第1項「供出毒品來源」之要件不符，而無從
    適用該條項之規定予以減免其刑。
(五)自白減刑部分：
　　按犯本條例第4條至第8條之罪於偵查及審判中均自白者，減
    輕其刑，修正前毒品危害防制條例第17條第2項定有明文。
    又鑑於毒品條例第17條第2項減刑規定之立法意旨與自首雷
    同，係將單純科刑事由作為處斷刑上減輕規定，其正當性乃
    求諸於行為人偵、審程序中自白之事實，而非刑罰評價對象
    之構成要件行為，是與罪責成立之關聯性已遠，不因該毒品
    同屬禁藥而有所不同，基於責任個別原則，自非不能割裂適
    用。再參諸藥事法並無與前開減刑規定相類似或衝突之規定
    ，基於本質上相同事物應為相同處理之法理，及法秩序一致
    性要求，自應給予該規定之減刑寬典，以減少法規範間之衝
    突與矛盾，亦無違罪刑相當及平等原則。從而，行為人轉讓
    同屬禁藥之第二級毒品甲基安非他命（未達法定應加重其刑
    之一定數量）予成年人（非孕婦），依重法優於輕法之原則
    ，擇較重之藥事法第83條第1項轉讓禁藥罪論處，如行為人
    符合毒品條例第17條第2項規定之要件，仍應適用該條項規
    定減輕其刑。此為本院最近統一之見解(最高法院110年度台
    上字第552號刑事判決意旨參照)。經查，被告戊○○就其所犯
    全部犯行，被告甲○○就附表二編號1所示犯行，被告丙○○就
    其所犯全部犯行，於偵審中均始終坦承不諱(見警卷第13-16
    、107-119、123頁、他卷二第163-167頁、108偵28032卷第1
    71-174、179、183、199、202頁、108偵34266卷第192-196
    、213-214頁、本院卷第190、297、581-590頁)，故均應依
    修正前毒品危害防制條例第17條第2項之規定減輕其刑。
(六)刑法第59條之適用部分：　　　　　　
　1.被告戊○○部分：
    按販賣第一級毒品罪法定刑為死刑或無期徒刑，然同為販賣
    第一級毒品之人，其原因動機不一，犯罪情節未必盡同，或
    有大盤毒梟及中、小盤之分，甚或僅止於吸毒者彼此互通有
    無之有償轉讓者，可知販賣毒品行為所造成危害社會程度並
    非全然一致，但修正前毒品危害防制條例第4條第1項科處此
    類犯罪所設法定本刑卻同為「死刑或無期徒刑；處無期徒刑
    ，得併科新臺幣2千萬元以下罰金」，相較其他犯罪法定刑
    而言實屬甚重，故於此情形宜考量行為人之客觀犯行與主觀
    惡性，審酌是否猶可憫恕，以資決定應否適用刑法第59條規
    定酌減其刑，期使個案裁判量刑能符合比例原則，避免失之
    過苛。是審酌被告戊○○就附表一編號1至5所示犯行販賣毒品
    之數量非鉅，所得利益非多，顯不如大量走私進口或長期販
    賣毒品之「大盤」、「中盤」，其犯罪情節當非與大盤、中
    盤毒梟者可資等量齊觀，衡諸其販賣第一級毒品海洛對於國
    民健康所造成之傷害以及對社會風氣之影響，以及被告販賣
    第一級毒品海洛因之次數及數量，客觀上應認尚有情可憫恕
    、情輕法重之處，爰均依刑法第59條減輕其刑，復依刑法第
    70條規定遞減輕之。至於被告戊○○就附表一編號6所犯轉讓
    第一級毒品罪，經依修正前毒品危害防制條例第17條第2項
    減輕其刑後，已無情輕法重之情，自不必再依刑法第59條規
    定酌減其刑。
　2.被告甲○○部分：
　　被告甲○○就附表一編號1至3所犯幫助施用第一級毒品罪，已
    依刑法第30條第2項、毒品危害防制條例第17條第1項遞減其
    刑；就附表二編號2至4所犯幫助施用第一級毒品罪，已依刑
    法第30條第2項減輕其刑；就附表二編號1所犯轉讓第一級毒
    品罪，已依修正前毒品危害防制條例第17條第2項之規定減
    輕其刑，故均無情輕法重之情，自不必再依刑法第59條規定
    酌減其刑。　
　3.被告丙○○部分：
　　審酌被告丙○○就附表三編號2所示犯行販賣毒品之數量非鉅
    ，交易之金額不高，顯不如大量走私進口或長期販賣毒品之
    「大盤」、「中盤」，其犯罪情節當非與大盤、中盤毒梟者
    可資等量齊觀，衡諸其販賣第一級毒品海洛對於國民健康所
    造成之傷害以及對社會風氣之影響，以及被告販賣第一級毒
    品海洛因之次數及數量，客觀上應認尚有情可憫恕、情輕法
    重之處，爰依刑法第59條減輕其刑，復依刑法第70條規定遞
    減輕之。至於被告丙○○就附表三編號1所犯轉讓禁藥罪，經
    依修正前毒品危害防制條例第17條第2項減輕其刑後，已無
    情輕法重之情，自不必再依刑法第59條規定酌減其刑。
　4.乙○○部分：
　　審酌被告乙○○本案之幫助販賣海洛因犯行，固足戕害他人身
    心，惟綜觀本案被告乙○○幫助販賣海洛因情節，自其犯罪參
    與程度而言，惡性尚難與專以幫助販賣海洛因維生者相提並
    論，且同案被告丙○○販賣毒品之數量非鉅，交易之金額不高
    ，與大量運輸、販賣毒品之大盤、中盤毒梟惡性相較，尚難
    比擬，遑論被告乙○○就本案僅為幫助犯，惡性相較被告丙○○
    更為輕微，又卷內亦無證據證明被告乙○○有從中獲得任何利
    益，是足認被告乙○○雖有依刑法第30條第2項規定之減輕事
    由，仍屬情輕法重，在客觀上足以引起一般之同情，顯有情
    堪憫恕之處，爰依刑法第59條減輕其刑，復依刑法第70條規
    定遞減輕之。
七、量刑部分
(一)被告戊○○部分：
　　爰以行為人之責任為基礎，審酌被告戊○○明知海洛因對於人
    體有莫大之戕害，竟漠視毒品之危害性及無視國家杜絕毒品
    之禁令，而為販賣第一級毒品既遂、未遂及轉讓第一級毒品
    之行為，進而助長毒品散布，所為自嚴重危害國民身心健康
    及社會風氣，殊值非難；復參以被告戊○○前曾有多次違反毒
    品危害防制條例及多次犯竊盜案件之前科紀錄，有臺灣高等
    法院被告戊○○前案紀錄表可參，故被告戊○○之素行難謂良好
    ；惟念及被告戊○○坦承犯行之犯後態度，兼衡其本案販賣毒
    品之獲利及數量、轉讓毒品之數量、犯罪動機、目的、手段
    ，暨其自陳國中畢業，之前受雇人力派遣做臨時工，經濟狀
    況勉持，沒有未成年子女需要扶養等一切情狀(見本院卷第5
    91頁)，分別量處如附表一所示之宣告刑，並斟酌被告戊○○
    所犯各罪侵害法益之異同、對侵害法益之加重效應、時間、
    空間之密接程度，而為整體評價後，定其應執行刑如主文所
    示。
(二)被告甲○○部分：
　　爰以行為人之責任為基礎，審酌被告甲○○明知海洛因對於人
    體有莫大之戕害，竟漠視毒品之危害性及無視國家杜絕毒品
    之禁令，僅因友人林鴻章、劉家祥、林政輝之請託，即與友
    人林鴻章、劉家祥、林政輝合資並代為購入海洛因，並無償
    轉讓海洛因予林政輝，助益林鴻章、劉家祥、林政輝施用海
    洛因而戕害身心，所為殊值非難；復參以被告甲○○曾多次違
    反毒品危害防制條例及多次犯竊盜、妨害兵役案件，且曾犯
    肇事逃逸、妨害自由案件，有臺灣高等法院被告甲○○前案紀
    錄表可參，故被告甲○○之素行難謂良好；惟念及被告甲○○坦
    承犯行之犯後態度，兼衡其本案幫助施用之毒品數量、轉讓
    毒品之數量、犯罪動機、目的、手段，暨其自陳國中肄業，
    之前從事CNC銑床工作，經濟狀況勉持，沒有未成年子女需
    要扶養等一切情狀(見本院卷第591頁)，分別量處如附表一
    編號1至3、附表二所示之宣告刑，及就附表一編號1至3、附
    表二編號2至4部分諭知易科罰金之折算標準，暨就附表一編
    號1至3、附表二編號2至4部分，斟酌被告甲○○所犯各罪侵害
    法益之異同、對侵害法益之加重效應、時間、空間之密接程
    度，而為整體評價後，定其應執行之刑及易科罰金之折算標
    準如主文所示。
(三)被告丙○○部分：
　　爰以行為人之責任為基礎，審酌被告丙○○明知海洛因、甲基
    安非他命對於人體有莫大之戕害，竟漠視毒品之危害性及無
    視國家杜絕毒品之禁令，而為販賣第一級毒品未遂及轉讓禁
    藥之行為，進而助長毒品散布，所為自嚴重危害國民身心健
    康及社會風氣，殊值非難；復參以被告丙○○前曾有多次違反
    毒品危害防制條例及犯竊盜案件之前科紀錄，有臺灣高等法
    院被告丙○○前案紀錄表可參，故被告丙○○之素行難謂良好；
    惟念及被告丙○○坦承犯行之犯後態度，兼衡其本案販賣毒品
    之交易金額及數量、轉讓毒品之數量、犯罪動機、目的、手
    段，暨其自陳高職畢業，之前受雇從事營建廢棄物司機，經
    濟狀況勉持，沒有未成年子女需要扶養等一切情狀(見本院
    卷第591頁)，分別量處如附表三各編號所示之宣告刑。
(四)被告乙○○部分：
　　爰以行為人之責任為基礎，審酌被告乙○○明知海洛因對於人
    體有莫大之戕害，竟漠視毒品之危害性及無視國家杜絕毒品
    之禁令，而為幫助販賣第一級毒品未遂之行為，進而助長毒
    品散布，所為自嚴重危害國民身心健康及社會風氣，殊值非
    難；復參以被告乙○○前曾有違反毒品危害防制條例之前科紀
    錄，有臺灣高等法院被告乙○○前案紀錄表可參；再考量被告
    乙○○始終否認犯行，故可認其犯後態度不佳；兼衡本案販賣
    毒品之交易金額及數量、被告乙○○幫助販賣毒品之行為態樣
    、所提供之助力大小，暨其自陳高職肄業，做工地粗工，經
    濟狀況勉持，沒有未成年子女需要扶養等一切情狀(見本院
    卷第591頁)，量處如附表三編號2所示之宣告刑。
肆、沒收部分
一、按查獲之第一級、第二級毒品及專供製造或施用第一級、第
    二級毒品之器具，不問屬於犯罪行為人與否，均沒收銷燬之
    ，毒品危害防制條例第18條第1項定有明文。經查，扣案如
    附表四編號1所示之物，經送請衛生福利部草屯療養院鑑驗
    後，檢測出附表四編號1所示之物均含有海洛因成分，此有
    衛生福利部草屯療養院108年10月1日草療鑑字第1081000002
    號鑑驗書及扣案毒品照片4張可資佐證（見警卷第55-56頁、
    108偵34266卷第121-125、147頁），又附表四編號1所示之
    海洛因4包為被告戊○○所有，且分別為被告戊○○就附表一編
    號6所為販賣第一級毒品未遂犯行之販賣標的，以及販賣所
    餘之毒品，業據被告戊○○供承在卷(見本院卷第572-573頁)
    ，是以，就附表四編號1所示之第一級毒品，本應依毒品危
    害防制條例第18條第1項前段規定，於被告戊○○就附表一編
    號6所犯之罪項下宣告沒收銷燬，惟查，附表四編號1所示之
    海洛因4包，業經本院以108年度訴字第3088號判決宣告沒收
    銷燬並執行完畢(臺灣臺中地方檢察署109年執沒字第1480號
    )，此有該案判決書及被告戊○○之前科紀錄表在卷為憑，故
    不必再重複宣告沒收；至於被告戊○○遭扣案如附表四編號2
    所示之物，雖經衛生福利部草屯療養院鑑驗後，檢測出含有
    甲基安非他命成分，此有上開鑑驗書可參(見警卷第55-56頁
    、108偵34266卷第121-125、147頁)，惟被告戊○○供稱：該
    扣案之甲基安非他命為自己施用所剩，而與本案無關等語(
    見本院卷第573頁)，且卷內亦無證據足以證明扣案如附表四
    編號2所示之物與本案有何關聯，自無庸予以宣告沒收，附
    此敘明。又查，扣案如附表四編號14所示之物，經送請衛生
    福利部草屯療養院鑑驗後，檢測出附表四編號14所示之物均
    含有海洛因成分，此有衛生福利部草屯療養院108年10月1日
    草療鑑字第1081000001號鑑驗書及扣案毒品照片2張可考（
    他卷二第373-375頁），惟附表四編號14所示之物已交付予
    另案被告陳國慶，復業經本院以108年度訴字第3086號判決
    宣告沒收銷燬並執行完畢(臺灣臺中地方檢察署109年執沒字
    第3104號)，此有該案判決書及另案被告陳國慶之前科紀錄
    表在卷為憑，故不必在本案宣告沒收。又查，扣案如附表四
    編號12所示之物，經送請衛生福利部草屯療養院鑑驗後，檢
    測出附表四編號12所示之物均含有海洛因成分，此有衛生福
    利部草屯療養院108年10月1日草療鑑字第1081000003號鑑驗
    書為憑（見108偵28033卷第125-127頁），又附表四編號12
    所示之海洛因2包為被告丙○○所有，且均為被告丙○○就附表
    三編號2所為販賣第一級毒品未遂犯行之販賣標的，業據被
    告丙○○供承在卷(見本院卷第573、590頁)，是以，就附表四
    編號12所示之第一級毒品，應依毒品危害防制條例第18條第
    1項前段規定，於被告丙○○就附表三編號2所犯之罪項下宣告
    沒收銷燬；至於被告丙○○遭扣案如附表四編號11所示之物，
    雖經衛生福利部草屯療養院鑑驗後，檢測出含有甲基安非他
    命成分，此有上開鑑驗書可參(見108偵28033卷第125-127頁
    )，惟被告丙○○供稱：扣案之甲基安非他命我都還沒有交付
    就被警察查獲了等語(見本院第590頁)，且本院認為卷內證
    據不足以證明被告丙○○有於108年9月30日違犯轉讓禁藥未遂
    之犯行(詳後述)，故無證據證明扣案如附表四編號11所示之
    甲基安非他命1包與上開犯罪事實有關聯，爰不予宣告沒收
    ，另此敘明。
二、按犯第4條至第9條、第12條、第13條或第14條第1項、第2項
    之罪者，其供犯罪所用之物，不問屬於犯罪行為人與否，均
    沒收之；供犯罪所用、犯罪預備之物或犯罪所生之物，屬於
    犯罪行為人者，得沒收之；前2項之沒收，於全部或一部不
    能沒收或不宜執行沒收時，追徵其價額。毒品危害防制條例
    第19條第1項、刑法第38條第2項、第4項分別定有明文。經
    查，被告戊○○係以前經扣案如附表四編號8所示之手機(含SI
    M卡)，作為本案販賣海洛因之聯繫工具，及前經扣案如附表
    四編號4之電子磅秤1台、編號5之夾鏈袋為本案販賣海洛因
    所用之物，業據被告戊○○供承在卷(見本院卷第572頁)，惟
    前經扣案如附表四編號8、4所示之物嗣經發還，而前經扣案
    如附表四編號5所示之物業經廢棄，有臺灣臺中地方檢察署
    檢察官扣押(沒收)物品處分命令在卷可稽(見本院卷第623頁
    )，是爰依毒品危害防制條例第19條第1項規定、刑法第38條
    第4項規定，就未扣案如附表四編號4、8所示之物，於被告
    戊○○就附表一編號1至5所犯之罪項下分別宣告沒收，並於全
    部或一部不能沒收或不宜執行沒收時，追徵其價額，至於未
    扣案如附表四編號5所示之物業經廢棄而無法沒收，故不予
    宣告沒收，併此敘明；被告丙○○係以扣案如附表四編號13所
    示之手機(含SIM卡)，作為本案販賣海洛因之聯繫工具，業
    據被告丙○○供承在卷(見本院卷第590頁)，是爰依毒品危害
    防制條例第19條第1項規定，就扣案如附表四編號13所示之
    物，於被告丙○○就附表三編號2所犯之罪項下宣告沒收；被
    告甲○○係以其所有未扣案之手機(含門號0000000000之SIM卡
    )作為本案全部犯行聯繫之用，業據被告甲○○供承在卷(見本
    院卷第586頁)，是爰分別依毒品危害防制條例第19條第1項
    、刑法第38條第2項、第4項規定，就被告甲○○所有用以聯繫
    本案之未扣案手機(含門號0000000000之SIM卡)，於被告甲○○所犯各罪項下宣告沒收，並於全部或一部不能沒收或不宜
    執行沒收時，追徵其價額。
三、按犯罪所得，屬於犯罪行為人者，沒收之；前2 項之沒收，
    於全部或一部不能沒收或不宜執行沒收時，追徵其價額，刑
    法第38條之1第1項前段、第3項分別定有明文。經查，被告
    戊○○歷次販賣第一級毒品之未扣案犯罪所得均如附表一編號
    1至4所示，業據被告戊○○所自承在卷(見本院卷第580-587頁
    )，爰依刑法第38條之1第1項前段、第3項之規定，分別於被
    告戊○○所犯如附表一編號1至4所示各罪項下諭知沒收，如全
    部或一部不能沒收或不宜執行沒收時，追徵其價額。
四、以上宣告多數沒收部分，依刑法第40條之2第1項規定，併執
    行之。　　　　
五、至於扣案如附表四編號3、6至7、9至10所示之物，均無任何
    積極證據證明與被告4人本案之犯行有何關聯，爰均不予宣
    告沒收，併此敘明。
乙、免訴部分(被告戊○○就起訴書犯罪事實欄一(一)4至7部分所
    示犯行)
一、公訴意旨認被告戊○○就起訴書犯罪事實欄一(一)4至7部分(
    即本判決附表五編號1至4部分)，另涉犯販賣第一級毒品罪
    嫌。　　
二、按「案件有左列情形之一者，應諭知免訴之判決：一、曾經
    判決確定者。二、…。」，刑事訴訟法第302 條第1 款定有
    明文。
三、被告戊○○有於起訴書犯罪事實欄一(一)4至7所示時間、地點
    ，從事販賣第一級毒品海洛因之犯行，業據被告戊○○所是認
    (見本院卷第190、583-584頁)，並有如附表五各編號證據出
    處欄所示之證據在卷足佐，是此部分之犯罪事實均堪以認定
    ，惟被告戊○○及其辯護人辯稱：就起訴書犯罪事實欄一(一)
    4至7所示犯行，業經本院以109年度訴字第2159號判決確定(
    下稱前案判決)，故均應諭知免訴判決等語，經查：
(一)關於起訴書犯罪事實欄一(一)4部分(即本判決附表五編號1
    部分)：
　　查前案判決已於110年5月25日確定，此有臺灣高等法院被告
    戊○○前案紀錄表可佐；又查前案確定判決書附表一編號7所
    載被告戊○○販賣海洛因之對象為劉守樺，交易時間為108年8
    月22日下午5時許，交易金額為1000元(1包)，交易地點為武
    德武兌宮旁道路，此有另案判決書在卷可稽(見本院卷第423
    -424、434頁)。而證人劉守樺於108年度偵字第28385號案件
    偵訊時證稱：我於108年8月22日下午5時許跟被告戊○○見面
    購買第一級毒品海洛因1000元，一手交錢一手交貨，監視器
    畫面中是我跟被告戊○○交易的情形等語(見本院卷第468頁)
    ，並有監視器畫面照片可佐(見本院卷第469頁)；證人即被
    告甲○○於審理時證稱：於108年8月22日當天我跟劉守樺、林
    政輝只有合資跟被告戊○○購買1次海洛因而已，我跟劉守樺
    合資購毒時，有時候是我下去購毒，有時候是劉守樺下去購
    毒，至於劉守樺會不會單獨跟被告戊○○購毒我不記得了，劉
    守樺上述證稱108年8月22日是他去跟被告戊○○交易第一級毒
    品海洛因1000元，對此部分我沒有意見，上開監視器照片拍
    到的是劉守樺，另外我在另案所述台中市西屯區西屯路二段
    湳子巷武德武兌宮，即為本案附表五編號1至4所示之臺中市
    西區文華路之武財神廟，也就是本院卷第221頁之GOOGLE地
    圖所標示的位置等語(見本院卷第555-557頁)，則由被告甲○○上開證述可知，於108年8月22日當日被告甲○○僅有與劉守
    樺、林政輝合資向被告戊○○購買海洛因1次，當日並無他次
    交易，且武德武兌宮與武財神廟均為同一交易地點，又卷內
    亦無證據足以證明劉守樺於當日還有另外單獨向被告戊○○購
    買毒品之事實，則依罪疑惟有利於被告之原則，自應認定被
    告戊○○於108年8月22日當日並無另外單獨與劉守樺為毒品交
    易，而僅有因被告甲○○、劉守樺、林政輝3人於當日合資購
    毒，而販賣海洛因予劉守樺1次，是足認被告戊○○就附表五
    編號1所示販賣海洛因之犯行，與前案確定判決書附表一編
    號7所指之犯行為同一犯罪事實，而此部分犯罪事實既經前
    案判決確定，是就本案此部分起訴事實，自應為免訴判決，
    爰就此部分諭知免訴如主文。
(二)關於起訴書犯罪事實欄一(一)5部分(即本判決附表五編號2
    部分)：
　　查前案確定判決書附表一編號11所載被告戊○○販賣海洛因之
    對象為甲○○，交易時間為108年8月30日上午8時50分許，交
    易金額為1000元(1包)，交易地點為武德武兌宮旁道路，此
    有前案判決書在卷可稽(見本院卷第423-424、435頁)。而證
    人即被告甲○○於審理時證稱：於108年8月30日上午我有跟被
    告戊○○購買海洛因，至於是誰實際出面交付海洛因給我，我
    現在不記得了，就交易次數而言，我有可能一天內向被告戊○○購買2次以上毒品，但不會同一個早上隔一個小時又再買
    一次毒品，頂多早上買一次，下午買一次，不致於一小時內
    連續買2次，且由我與被告戊○○所使用LINE暱稱柳橙汁之對
    話紀錄以觀，於108年8月30日我只有跟被告戊○○交易1次海
    洛因等語(見本院卷第557-559頁)，則由被告甲○○上開證述
    可知，於108年8月30日當日，被告甲○○僅有與被告戊○○交易
    海洛因1次，復觀諸被告戊○○與甲○○之通訊軟體LINE對話紀
    錄(見本院卷第223頁)，可知雙方僅於當日上午8時01分、8
    時03分、8時54分、8時56分有通話紀錄，於同日其他時段則
    無交易聯繫紀錄，益徵於108年8月30日當日被告戊○○確實僅
    販賣海洛因予被告甲○○1次而已，是足認被告戊○○就附表五
    編號2所示販賣海洛因之犯行，與前案確定判決書附表一編
    號11所指之犯行為同一犯罪事實，而此部分犯罪事實既經前
    案判決確定，是就本案此部分起訴事實，自應為免訴判決，
    爰就此部分諭知免訴如主文。　　
(三)關於起訴書犯罪事實欄一(一)6部分(即本判決附表五編號3
    部分)：
　　查前案確定判決書附表一編號14所載被告戊○○販賣海洛因之
    對象為甲○○，交易時間為108年9月1日上午11時02分許，交
    易金額為1000元(1包，約0.2公克)，交易地點為武德武兌宮
    旁道路，此有前案判決書在卷可稽(見本院卷第423-424、43
    5-436頁)。而證人即被告甲○○於審理時證稱：於108年9月1
    日上午我有跟被告戊○○購買海洛因，且由我與被告戊○○所使
    用LINE暱稱柳橙汁之對話紀錄以觀，於108年9月1日我只有
    跟被告戊○○交易1次海洛因，當天的對話紀錄都只是同一次
    交易的聯絡過程而已，我傳送「感念於心」的時候，我應該
    已經拿到海洛因了等語(見本院卷第559-560頁)，則由被告
    甲○○上開證述可知，於108年9月1日當日，被告甲○○僅有與
    被告戊○○交易海洛因1次，復觀諸被告戊○○與甲○○之通訊軟
    體LINE對話紀錄(見本院卷第225頁)，可知雙方僅於當日上
    午10時06分、10時59分、12時49分、13時30分有通話紀錄，
    於同日其他時段則無交易聯繫紀錄，且被告甲○○復證稱通話
    紀錄均僅為當日同次交易之聯繫過程，已如前述，益徵於10
    8年9月1日當日被告戊○○確實僅販賣海洛因予被告甲○○1次而
    已，是足認被告戊○○就附表五編號3所示販賣海洛因之犯行
    ，與前案確定判決書附表一編號14所指之犯行為同一犯罪事
    實，而此部分犯罪事實既經前案判決確定，是就本案此部分
    起訴事實，自應為免訴判決，爰就此部分諭知免訴如主文。
(四)關於起訴書犯罪事實欄一(一)7部分(即本判決附表五編號4
    部分)：
　　查前案確定判決書附表一編號17所載被告戊○○販賣海洛因之
    對象為甲○○，交易時間為108年9月4日晚間6時58分許，交易
    金額為2000元(2包)，交易地點為武德武兌宮旁道路，此有
    前案判決書在卷可稽(見本院卷第423-424、435-436頁)。而
    證人即被告甲○○於審理時證稱：於108年9月4日上午我只有
    跟被告戊○○購買1次海洛因，至於是誰實際出面交付毒品給
    我，我不記得了，有可能是戊○○、陳國慶或李國聖，我跟被
    告戊○○當天通訊軟體LINE對話紀錄裡面提到兩份排骨便當就
    是指2千元的海洛因，依照LINE對話紀錄當天確實只有交易1
    次，至於我們會約在武德武對宮，那是因為被告戊○○當時住
    在那附近的日租套房等語(見本院卷第561-563頁)，則由被
    告甲○○上開證述可知，於108年9月4日當日，被告甲○○僅有
    與被告戊○○交易海洛因1次，復觀諸被告戊○○與甲○○之通訊
    軟體LINE對話紀錄(見本院卷第227頁)，可知雙方於當日下
    午3時51分開始聯繫，於同日晚間18時56分後即無任何交易
    聯繫紀錄，益徵於108年9月4日當日被告戊○○確實僅販賣海
    洛因予被告甲○○1次而已，是足認被告戊○○就附表五編號4所
    示販賣海洛因之犯行，與前案確定判決書附表一編號17所指
    之犯行為同一犯罪事實，而此部分犯罪事實既經前案判決確
    定，是就本案此部分起訴事實，自應為免訴判決，爰就此部
    分諭知免訴如主文。
四、綜上，被告戊○○就起訴書犯罪事實欄一(一)4至7所示犯行，
    均業經本院以109年度訴字第2159號判決確定，是就此部分
    之犯罪事實，均應諭知免訴判決如主文所示。　　　　
丙、無罪部分　　　　　　　　　　　　　　　　　　　　　　
一、公訴意旨另以：
(一)於108年8月22日下午3時58分許，被告甲○○以上開電話與林
    政輝聯繫後，由林政輝駕駛自用小客車附載被告甲○○及劉守
    樺，偕同前往上開武財神廟附近，約定3人各出資500元，並
    由被告甲○○以通訊軟體LINE與被告戊○○聯繫後，即由甲○○以
    通訊軟體LINE與戊○○聯繫，並出面向戊○○購買重量約0.4公
    克、價格為1,500元之海洛因(被告戊○○此部分犯行業經本院
    以109年度訴字第2159號判決確定，另由本院諭知免訴判決
    ，已如前述)；銀貨兩訖後，被告甲○○即將其所購得之海洛
    因攜回車上，並與林政輝及劉守樺一起施用之，因認被告甲○○涉犯刑法第30條第1項前段、毒品危害防制條例第10條第1
    項之幫助施用第一級毒品罪嫌等語。
(二)被告丙○○與乙○○共同基於販賣第一級毒品以營利之犯意聯絡
    、轉讓禁藥即第二級毒品之犯意聯絡(就該日轉讓禁藥部分
    ，被告丙○○業經本院認定有罪如前)，於108年9月22日下午3
    時許在戊○○之上開日租套房內，販賣重量1錢（約3.75公克
    ），價格為1萬6000元之海洛因予被告戊○○，並於同日同時
    無償轉讓甲基安非他命予被告戊○○施用，因認被告丙○○、乙○○共同涉犯修正前毒品危害防制條例第4條第1項之販賣第一
    級毒品罪嫌、被告乙○○涉犯藥事法第83條第1項之轉讓禁藥
    罪嫌及毒品危害防制條例第8條第2項之轉讓第二級毒品罪嫌
    等語。
(三)被告丙○○與乙○○共同基於販賣第一級毒品以營利、轉讓禁藥
    即第二級毒品之犯意聯絡，於同年月23日下午1時許，在戊○○之上開日租套房內，販賣重量1錢（約3.75公克），價格為
    1萬6000元之海洛因予被告戊○○，並於同日同時無償轉讓甲
    基安非他命予被告戊○○施用，因認被告丙○○、乙○○共同涉犯
    修正前毒品危害防制條例第4條第1項之販賣第一級毒品罪嫌
    、藥事法第83條第1項之轉讓禁藥罪嫌及毒品危害防制條例
    第8條第2項之轉讓第二級毒品罪嫌。
(四)被告丙○○與乙○○共同基於轉讓禁藥即第二級毒品之犯意聯絡
    ，於同年9月30日(誘捕偵查當日)下午4時許，在被告戊○○之
    上開日租套房內，著手無償轉讓甲基安非他命予被告戊○○而
    未遂，因認被告丙○○、乙○○共同涉犯藥事法第83條第4項、
    第1項之轉讓禁藥未遂罪嫌及毒品危害防制條例第8條第5項
    、第2項之轉讓第二級毒品未遂罪嫌等語。　　
二、按犯罪事實應依證據認定之，無證據不得認定犯罪事實；又
    被告之自白不能作為有罪判決之唯一證據，仍應調查其他必
    要之證據，以察其是否與事實相符；再者，不能證明被告犯
    罪或其行為不罰者，應諭知無罪之判決，刑事訴訟法第154
    條第2項、第156條第2項及第301條第1項分別定有明文。次
    按事實之認定，應憑證據，如未能發現相當證據，或證據不
    足以證明，自不能以推測或擬制之方法，為裁判基礎；苟積
    極證據不足為不利於被告事實之認定時，即應為有利於被告
    之認定；又認定犯罪事實所憑之證據，雖不以直接證據為限
    ，間接證據亦包括在內，然而無論直接證據或間接證據，其
    為訴訟上之證明，須於通常一般之人均不致有所懷疑，而得
    確信其為真實之程度者，始得據為有罪之認定，倘其證明尚
    未達到此一程度，而有合理之懷疑存在而無從使事實審法院
    得有罪之確信時，即應由法院為諭知被告無罪之判決（最高
    法院40年度台上字第86號、30年度上字第816號、76年度台
    上字第4986號判決意旨足資參照）。
三、本案公訴意旨認為被告甲○○涉犯前開一(一)之罪嫌，無非係
    以被告甲○○於警詢及偵訊時之自白、證人劉守樺於警詢時之
    證述、證人林政輝於警詢及偵訊之證述、被告甲○○與證人林
    政輝之通訊監察譯文等為其主要論據；公訴意旨認為被告丙○○與乙○○涉犯前開一(二)(三)(四)之罪嫌，無非係以被告丙○○於警詢及偵訊時之自白、被告戊○○於警詢及偵訊時之證述
    、被告乙○○供稱曾見聞被告丙○○與戊○○進行海洛因交易之供
    述、被告戊○○與販毒上手「麋鹿」或「。。。」以通訊軟體
    LINE聯繫之對話紀錄及撥打電話紀錄、被告戊○○上址日租套
    房走廊間之監視器畫面翻拍照片等為其主要論據。
四、上開一(一)關於108年8月22日下午3時58分許，被告甲○○有
    無涉犯幫助施用第一級毒品罪部分：
(一)訊據被告甲○○雖為認罪之陳述，惟按被告之自白，不得作為
    有罪判決之唯一證據，仍應調查其他必要之證據，以察其是
    否與事實相符，刑事訴訟法第156條第2項定有明文。經查，
    證人劉守樺於108年度偵字第28385號案件警詢、偵訊時證稱
    ：我於108年8月22日下午5時許跟被告戊○○見面購買第一級
    毒品海洛因1000元，一手交錢一手交貨，監視器畫面中拍到
    的購毒者就是我，是我跟被告戊○○交易的情形等語(見本院
    卷第453、468頁)，並有於108年8月22日下午5時34分許證人
    劉守樺與被告戊○○從事海洛因交易之監視器畫面在卷可佐(
    見本院卷第469頁)，且上開監視器畫面亦經被告戊○○指認當
    天向其購毒者即為證人劉守樺，又被告甲○○於審理時亦供稱
    ：我、劉守樺、林政輝於108年8月22日當天只有合資向被告
    戊○○購買1次海洛因，且我跟劉守樺合資購毒時，有時候是
    我下去購毒，有時候是劉守樺下去購毒，不一定由誰實際出
    面交易等語(見本院卷第555-557頁)，而衡情一般人與他人
    合資購毒後，應該不致於相隔不到2小時許，又自己單獨與
    同一藥頭再次交易毒品，此舉顯與一般毒品交易常情不符，
    且卷內亦無證據足以證明劉守樺於當日還有另外單獨向被告
    戊○○購買毒品之事實，是以，自無法排除108年8月22日下午
    被告甲○○與劉守樺、林政輝協議合資購毒後，實際上是由劉
    守樺出面向被告戊○○購買海洛因之可能性，自難單憑被告甲○○之認罪陳述，即遽為有罪之諭知。
(二)又證人劉守樺於本案警詢僅證稱：於108年8月22日下午被告
    甲○○來載我到大里區仁化路轉角的皮鞋店，等待林政輝開車
    載我們去武財神廟合資向藥頭購買海洛因，到達時我跟被告
    甲○○、林政輝都在車上，我們給藥頭錢後，他就將毒品給我
    們等語(見警卷第261-263頁)，而未明確證稱當日係由何人
    向被告戊○○聯繫購毒，及由何人實際出面交付價款予被告戊○○並收取海洛因；至於證人林政輝雖於108年9月18日警詢時
    證稱：於108年8月22日下午，我開車載被告甲○○、劉守樺一
    起前往武財神廟，我們一起出錢購買毒品，一人出500元給
    被告甲○○，被告甲○○再拿錢給藥頭即被告戊○○等語(見警卷
    第290-291頁)，復於同日偵訊時證稱：於108年8月22日下午
    3時許我打電話給被告甲○○，電話中有提到劉守樺，我們3人
    當天相約是要去西屯找「大哥」買毒品，我開車，被告甲○○
    座副駕駛座，到現場對方將東西交給被告甲○○，我們就開車
    離開，當天一人出資1000元，買完後大家一起在車內平均施
    用等語(見他卷第435-437頁)，又於108年10月2日警詢時證
    稱：於108年8月22日下午我打電話給被告甲○○要載他去劉守
    樺的皮鞋店等，然後我開車載他們去武財神廟旁邊的巷子購
    買第一級毒品海洛因，到達時我們都在車上，然後藥頭從被
    告甲○○座的副駕駛座將海洛因遞給被告甲○○等語，並指認藥
    頭即為被告戊○○在卷(見景卷第298-303頁)，再於109年11月
    17日偵訊時證稱：於108年8月22日當時是被告甲○○出面去購
    買海洛因等語(見108偵34266卷第190頁)，惟查，證人林政
    輝上開證稱108年8月22日下午係由被告甲○○實際出面向被告
    戊○○購買海洛因，或由被告戊○○將海洛因交付予座在副駕駛
    座之被告甲○○等情，均與上開監視器所拍攝之畫面不符，蓋
    監視器畫面攝得實際上出面與被告戊○○交易海洛因之人為劉
    守樺，而非被告甲○○，則證人林政輝於警詢及偵訊時之上開
    證述內容，顯與客觀證據相悖，自難採信。另查，被告甲○○
    與證人林政輝於108年8月22日上午10時16分許之通訊監察譯
    文內容為：「被告甲○○：看阿國(按即指劉守樺)身上有沒有
    多的，有的話叫他先幫你出。林政輝：嘿阿。被告甲○○：我
    問問看阿國。林政輝：這樣喔。被告甲○○：到時候他回來我
    在叫你過來。林政輝：好。」，於同日下午1時23分之通訊
    監察譯文內容為：「被告甲○○：他今天一定要去拿，他拿完
    我叫他拿2000元，他回來我再叫你過來。林政輝：好啦。」
    ，於同日下午3時58分許之通訊監察譯文內容為：「被告甲○○：喂。林政輝：你等等載阿國去皮鞋那邊，我從德芳南路
    下來我們就可以去了。被告甲○○：我配合你。林政輝：我媽
    快好了。被告甲○○：好。」，此有甲○○與林政輝之通訊監察
    譯文在卷可稽(見他二卷第112-113頁)，則上開通訊監察譯
    文中均未明確提及由何人向被告戊○○聯繫購毒，亦未談妥由
    何人實際出面交付購毒款及收取毒品，故上開通訊監察譯文
    亦無法採為對被告甲○○不利認定之依據。
(三)末查，卷內均無被告甲○○於108年8月22日與被告戊○○聯繫購
    毒之對話紀錄或通聯資料可資佐證，復無任何監視器拍攝到
    被告甲○○與被告戊○○於該日進行海洛因交易之畫面，而被告
    甲○○之自白及證人劉守樺、林政輝之上開證述與上開通訊監
    察譯文均不足以使本院形成有罪之確信，已如前述，從而，
    本院認為，依卷內現有之證據資料綜合以觀，尚難認定被告
    甲○○確有於108年8月22日下午3時58分許，從事幫助施用第
    一級毒品之犯行。　　
五、上開一(二)關於108年9月22日下午3時許，被告丙○○與乙○○
    有無涉犯販賣第一級毒品罪部分：
(一)訊據被告丙○○雖為認罪之陳述，惟按被告之自白，不得作為
    有罪判決之唯一證據，仍應調查其他必要之證據，以察其是
    否與事實相符，刑事訴訟法第156條第2項定有明文；訊據被
    告乙○○堅詞否認有何販賣第一級毒品之犯行，並辯稱：我當
    日去被告戊○○的日租套房只是單純找被告戊○○聊天，當天我
    也沒有看到被告丙○○與戊○○進行海洛因交易，當天我們只有
    一起吸食甲基安非他命，當天吸食的甲基安非他命都是被告
    丙○○所提供，我當天沒有拿到價金，也沒有交付海洛因跟甲
    基安非他命予被告戊○○等語(見本院卷第588-589頁)。
(二)經查，被告丙○○於警詢及偵訊時皆僅空泛為認罪陳述，並空
    泛指稱被告乙○○為共犯，然並未具體陳明其等與被告戊○○交
    易之特定日期、毒品數量、價格，此觀諸被告丙○○之警詢及
    偵訊筆錄甚明(見108偵28033卷第5-8、180-185頁)，是尚難
    僅以被告丙○○如此籠統、空泛之認罪陳述及證詞，即遽為不
    利於被告丙○○、乙○○之論斷。另被告丙○○於審理中先係證稱
    ：於108年9月22日我們去被告戊○○日租套房有沒有交易海洛
    因，我真的沒有注意到，我不確定日期，我不確定108年9月
    22日被告戊○○與乙○○到底有無買賣毒品等語，復於同日審理
    時又改稱：當天確定有交易海洛因，但對於108年9月22日毒
    品交易之價格、數量我都不知悉，當天是被告乙○○自己跟被
    告戊○○談價金，也是被告乙○○自己交付毒品給被告戊○○等語
    (見本院卷第527-528、532-533頁)，則被告丙○○於同次審判
    期日之證詞先後不一，顯有瑕疵，遑論被告丙○○有為求供出
    上手以獲減刑寬典，而為不實陳述之可能，自難冒然採信被
    告丙○○於審理時之證述，而以之作為判決基礎。另被告丙○○
    雖於審理時同為認罪之陳述，然其亦供稱對於108年9月22日
    毒品交易之價格、數量都不知悉，且亦無使用手機門號或li
    ne跟被告戊○○進行聯繫(見本院卷第588頁)，則被告丙○○於
    該日究竟有何販賣第一級毒品之犯意聯絡及行為分擔，顯有
    疑義，更遑論被告乙○○於審理時亦辯稱於當日根本未見聞任
    何毒品交易，則當日究竟有無毒品交易一事，亦屬可疑，是
    被告丙○○於審理時之自白及證詞尚難採為有罪之根據。
(三)又被告戊○○雖於108年10月17日警詢時證稱：我於108年9月2
    2日及同年9月23日有跟被告丙○○、乙○○各以1萬6000元交易
    重量約1錢的海洛因等語(見警卷第29-33頁)，然被告戊○○於
    本院審理時卻證稱：108年9月22日當天有無洽談毒品交易的
    事情，我不記得了，且被告丙○○、乙○○有時候會單純跟我借
    地方施用毒品，並不是每次去我租屋處都是為了交易毒品，
    有時候只是單純聊天而已，至於9月22日當天有無交易毒品
    ，我真的不記得了等語(見本院卷第543-544、546、551頁)
    ，則關於被告丙○○、乙○○於108年9月22日有無與被告戊○○從
    事海洛因交易等節，被告戊○○前、後證述不一，再者，被告
    戊○○亦有為求供出上手以獲減刑寬典，而為不實陳述之風險
    ，自難單憑被告戊○○於上開期日之警詢證詞，即採為不利於
    被告丙○○、乙○○之認定。至於被告戊○○於其他期日之警詢及
    偵訊筆錄，均未具體敘明與被告丙○○、乙○○之交易日期究竟
    為何日，此點觀諸被告戊○○歷次之警詢及偵訊筆錄自明(見
    警卷第3-7、9-11、13-16、21、29-33頁、108偵28032卷第1
    71-185、197-204、233-234頁、108偵34266卷第192-196、2
    11-214頁、本院卷第537-555頁)，自無法排除被告丙○○、乙○○於108年9月22日前往被告戊○○上址之租屋套房僅係單純聊
    天或施用毒品，而無交易海洛因之可能性。
(四)另被告乙○○雖於警詢及偵訊時曾證稱：我於108年9月22日時
    開車載被告丙○○前往被告戊○○上址日租套房，曾有看過被告
    丙○○與戊○○正在交易海洛因等語(見他卷二第257、307頁)，
    然被告乙○○復於本院審理時改稱：108年9月22日當日並未見
    到被告戊○○與丙○○進行海洛因交易，當天只是純粹聊天跟在
    上址日租套房內施用甲基安非他命而已等語(見本院卷第588
    -589頁)，可知被告乙○○於偵查中及審理時就該日被告丙○○
    、戊○○有無交易海洛因等情，前、後陳述不一致，則雖可認
    定被告乙○○確曾見聞被告丙○○、戊○○2人從事海洛因交易，
    已如前述，然被告乙○○見聞被告丙○○、戊○○2人交易之日期
    是否確為108年9月22日當天，恐有疑義，遑論被告乙○○、丙○○2人間亦有相互推諉卸責之疑慮，自難僅以被告乙○○上開
    警詢及偵訊之證述為據，即輕易斷言被告丙○○確有於108年9
    月22日從事販賣海洛因予被告戊○○之犯行。
(五)又觀諸被告戊○○上址日租套房走廊間於108年9月22日之監視
    器畫面翻拍照片(見警卷第39-40頁)，至多僅能證明被告丙○○、乙○○曾於上開時間前往上址日出套房，然而，被告丙○○
    、乙○○究竟於該日租套房內從事何事，則無從由上開監視器
    畫面翻拍照片得知，自無法排除被告丙○○、乙○○於該日僅係
    於該處單純聊天或施用毒品之可能性。
(六)至於證人劉家祥、劉守樺、林政輝、林鴻章、陳國慶於警詢
    或偵訊時所為之證述(見警卷第201-209、219-222、223-225
    、261-263、285-292、297-299頁、他卷一第187-190、431-
    449頁、108偵28032卷第175-185頁、108偵34266卷第187-19
    6、211-214頁)，均未提及曾見聞被告丙○○、乙○○於上開期
    日與被告戊○○交易海洛因之事，則證人劉家祥、劉守樺、林
    政輝、林鴻章、陳國慶於警詢或偵訊時所為之證述亦不足以
    採為有罪認定之證據；另觀諸被告戊○○與其毒品上手「麋鹿
    」、「。。。」之LINE對話紀錄擷圖，以及被告戊○○與丙○○
    之LINE對話紀錄(見警卷第17-19頁、108偵28033卷第45頁)
    ，均未提及108年9月22日有所謂海洛因交易一事；又卷內亦
    查無相關對話紀錄、通聯資料、扣案物品或其他證據可資佐
    證被告丙○○、乙○○確有於上開期日從事販賣第一級毒品之犯
    行。從而，本院認為，依卷內現有之證據資料綜合以觀，尚
    難認定被告丙○○、乙○○確有違犯公訴意旨所指於108年9月22
    日共同販賣第一級毒品之犯行。　　
六、上開一(二)關於108年9月22日下午3時許，被告乙○○有無涉
    犯轉讓禁藥罪部分：
(一)訊據被告乙○○堅詞否認有何轉讓禁藥之犯行，並辯稱：當天
    吸食的甲基安非他命都是被告丙○○所提供的等語。經查，被
    告丙○○於審理時證稱：108年9月22日當時我有帶甲基安非他
    命去吸食，被告乙○○並未交付甲基安非他命給被告戊○○等語
    (見本院卷第533頁)，復於同次審判期日供稱：甲基安非他
    命是我自己要吃的，108年9月22日我有免費請被告戊○○施用
    等語(見本院卷第588頁)，互核被告乙○○上開所辯與被告丙○○之證述與供詞大致相符，而被告丙○○與乙○○並非至親或摯
    友關係，甚至利害關係相反，完全沒有故意偏袒被告乙○○之
    必要，再者，倘若被告丙○○有迴護被告乙○○之意思，何以就
    前述販賣毒品之犯行，卻又供稱係與被告乙○○所共同為之，
    更可知被告丙○○當無迴護被告乙○○之可能，故被告丙○○此部
    分之證述及供詞甚為可信，益徵被告乙○○辯稱其於108年9月
    22日並未提供甲基安非他命供被告戊○○施用，而係由被告丙○○自行攜帶甲基安非他命至上址日租套房供被告戊○○施用等
    情，應屬可信。
(二)又上開108年9月22日之監視器畫面翻拍照片(見警卷第39-40
    頁)，至多僅能證明被告乙○○於該日曾前往被告戊○○之上址
    日租套房，然無法證明被告乙○○有於該日租套房內從事轉讓
    甲基安非他命之行為。復觀諸被告戊○○於歷次警詢及偵訊時
    、本院審理時之證述(見警卷第3-7、9-11、13-16、21、29-
    33頁、108偵28032卷第171-185、197-204、233-234頁、108
    偵34266卷第192-196、211-214頁、本院卷第537-555頁)，
    均未明確提及於108年9月22日當天被告乙○○有轉讓甲基安非
    他命予其施用之情；另證人劉家祥、劉守樺、林政輝、林鴻
    章、陳國慶於警詢或偵訊時所為之證述(見警卷第201-209、
    219-222、223-225、261-263、285-292、297-299頁、他卷
    一第187-190、431-449頁、108偵28032卷第175-185頁、108
    偵34266卷第187-196、211-214頁)，亦均未提及曾見聞被告
    乙○○於上開期日轉讓甲基安非他命予被告戊○○之事，則證人
    劉家祥、劉守樺、林政輝、林鴻章、陳國慶於警詢或偵訊時
    所為之證述亦不足以採為有罪認定之證據；另觀諸被告戊○○
    與其毒品上手「麋鹿」、「。。。」之LINE對話紀錄擷圖，
    以及被告戊○○、丙○○之LINE話紀錄(見警卷第17-19頁、108
    偵28033卷第45頁)，均未提及轉讓甲基安非他命一事；又卷
    內均查無相關對話紀錄、通聯資料、扣案物品或其他證據可
    資佐證被告乙○○確有於上開期日從事轉讓禁藥之犯行。從而
    ，本院認為，依卷內現有之證據資料綜合以觀，尚難認定被
    告乙○○確有違犯公訴意旨所指於108年9月22日共同轉讓禁藥
    即第二級毒品之犯行。　　
七、上開一(三)關於108年9月23日下午1時許，被告丙○○與乙○○
    有無涉犯販賣第一級毒品罪、轉讓禁藥罪部分：
(一)訊據被告丙○○雖為認罪之陳述，惟按被告之自白，不得作為
    有罪判決之唯一證據，仍應調查其他必要之證據，以察其是
    否與事實相符，刑事訴訟法第156條第2項定有明文；訊據被
    告乙○○堅詞否認有何販賣第一級毒品、轉讓禁藥之犯行，並
    辯稱：於108年9月23日當天我雖然有到被告戊○○上址日租套
    房與其見面，但只有單純聊天而已，是被告戊○○跟我說他長
    腫瘤的事情，當天被告丙○○沒有去，我當天也沒有用手機門
    號或LINE與被告戊○○聯繫，而是直接去上址日租套房樓下敲
    門等語。
(二)經查，被告丙○○於本院審理時供稱：108年9月23日當天我沒
    有去被告戊○○上址日租套房，也沒有用手機門號或LINE與被
    告戊○○聯繫，也沒有交付海洛因或甲基安非他命予被告戊○○
    ，也沒有跟他收錢，我真的沒有去交易等語(見本院卷第588
    頁)，則被告丙○○就其於108年9月23日並未前往被告戊○○上
    址日租套房之供詞與被告乙○○上開辯詞互核大致相符，復觀
    諸被告戊○○上址日租套房走廊間於108年9月23日之監視器畫
    面翻拍照片(見警卷第40-41頁)，均未攝得被告丙○○進出於
    被告戊○○上址日租套房之畫面，是被告丙○○供稱其於108年9
    月23日並未前往戊○○上址日租套房從事海洛因交易及轉讓禁
    藥之行為，尚非無稽，則被告丙○○於審理時之自白尚難採為
    有罪之根據。又被告丙○○於警詢及偵訊時皆僅空泛為認罪陳
    述，並空泛指稱被告乙○○為共犯，然並未具體陳明其等與被
    告戊○○交易海洛因之特定日期、交易數量、交易價格，亦未
    陳明其等轉讓甲基安非他命予被告戊○○之確切日期、轉讓數
    量，已如前述，遑論其於審理時甚至供稱108年9月23日當天
    根本未前往被告戊○○上址日租套房，是本院自難執此模糊、
    空洞之認罪陳述及證詞，冒然為不利於被告丙○○、乙○○之論
    斷。
(三)又被告戊○○於108年10月17日警詢時之證述雖曾提及108年9
    月23日與被告丙○○、乙○○交易海洛因一事(見警卷第29-33頁
    )，然而，被告戊○○於本院審理時卻證稱：108年9月23日當
    天有無交易海洛因，我忘記了，當天被告丙○○有沒有去我日
    租套房，我也不記得，被告乙○○當天去我日租套房做什麼，
    也忘記了等語(見本院卷第544-547、551頁)，則關於被告丙○○、乙○○於108年9月23日有無與被告戊○○從事海洛因交易等
    節，被告戊○○前、後證述不一，被告戊○○復有為求供出上手
    以獲減刑寬典，而為不實陳述之風險，故難僅憑被告戊○○於
    上開期日之警詢證詞，而採為不利於被告丙○○、乙○○之認定
    。至於被告戊○○於其他期日之警詢及偵訊筆錄，均未具體敘
    明與被告丙○○、乙○○之交易日期究竟為何日，亦未明確提及
    被告丙○○、乙○○轉讓甲基安非他命予其施用之確切日期為何
    日，此點觀諸被告戊○○歷次之警詢及偵訊筆錄自明(見警卷
    第3-7、9-11、13-16、21、29-33頁、108偵28032卷第171-1
    85、197-204、233-234頁、108偵34266卷第192-196、211-2
    14頁、本院卷第537-555頁)，自無法排除被告丙○○於108年9
    月23日並未前往被告戊○○上址日租套房，而被告乙○○於該日
    前往被告戊○○上址租屋套房僅係單純聊天之可能性。
(四)又上開108年9月23日之監視器畫面翻拍照片，至多僅能證明
    被告乙○○曾於上開時間前往上址日出套房，然無法證明被告
    乙○○有於該日租套房內從事販賣第一級毒品及轉讓甲基安非
    他命之行為。又被告乙○○於警詢及偵訊時均未提及其於108
    年9月23日當天曾見聞毒品交易之情，此有被告乙○○之警詢
    及偵訊筆錄可佐(見他卷二第253-263、275-276、301-309頁
    )；另證人劉家祥、劉守樺、林政輝、林鴻章、陳國慶於警
    詢或偵訊時所為之證述(見警卷第201-209、219-222、223-2
    25、261-263、285-292、297-299頁、他卷一第187-190、43
    1-449頁、108偵28032卷第175-185頁、108偵34266卷第187-
    196、211-214頁)，亦均未提及曾見聞被告丙○○、乙○○於上
    開期日販賣海洛因及轉讓甲基安非他命予被告戊○○一事，則
    證人劉家祥、劉守樺、林政輝、林鴻章、陳國慶於警詢或偵
    訊時所為之證述亦不足以採為有罪認定之證據；另觀諸被告
    戊○○與其毒品上手「麋鹿」、「。。。」之LINE對話紀錄擷
    圖，以及被告戊○○、丙○○之LINE對話紀錄(見警卷第17-19頁
    、108偵28033卷第45頁)，均未提及108年9月23日有所謂海
    洛因交易、轉讓甲基安非他命一事；又卷內亦查無相關對話
    紀錄、通聯資料、扣案物品或其他證據可資佐證被告丙○○、
    乙○○確有於上開期日從事販賣第一級毒品、轉讓禁藥之犯行
    。從而，本院認為，依卷內現有之證據資料綜合以觀，尚難
    認定被告丙○○、乙○○確有違犯公訴意旨所指於108年9月23日
    共同犯賣第一級毒品及轉讓禁藥即第二級毒品之犯行。　　
    　　　
八、上開一(四)關於108年9月30日下午4時許，被告丙○○與乙○○
    有無涉犯轉讓禁藥罪未遂罪部分：　　　　　
(一)訊據被告丙○○雖為認罪之陳述，惟按被告之自白，不得作為
    有罪判決之唯一證據，仍應調查其他必要之證據，以察其是
    否與事實相符，刑事訴訟法第156條第2項定有明文；訊據被
    告乙○○堅詞否認有何轉讓禁藥未遂之犯行，並辯稱：於108
    年9月30日當天我有載被告丙○○抵達被告戊○○上址日租套房
    ，但該日我沒有交付甲基安非他命予被告戊○○，也沒有用手
    機或LINE與被告戊○○聯繫等語。
(二)按犯罪之著手，必也該舉動已有達致犯罪結果之危險性始足
    當之，如僅屬犯罪前之預備或準備階段，距離犯罪之完成仍
    存有過多變數，或並無完成犯罪之危險性時，仍無法認定被
    告已著手於犯罪，而繩之以刑罰。　　
(三)經查，被告丙○○於偵訊時供稱：於108年9月30日當天，阿弟
    仔(按即指被告乙○○)先去停車，要我先去等電梯，結果警察
    就來了等語(見偵卷108偵28032卷第181頁)，復於審理時供
    稱：於108年9月30日當天我在電梯就被警察查獲控制，扣案
    如附表四編號11的甲基安非他命是警察直接從我身上扣到，
    我還來不及拿出來交付，就被警察查獲了等語(見本院卷第5
    36、590頁)；又證人戊○○於審理時證稱：於108年9月30日我
    配合警察誘捕偵查那一天，我根本不知道警察在被告丙○○身
    上扣到甚麼東西，因為我當時已經被警察控制住了，當時我
    在警車上時，被告丙○○打電話跟我說他到了，我就跟警察說
    前面那個在等電梯的人就是被告丙○○，警察就上前逮捕被告
    丙○○，至於從他身上扣到甚麼東西，以及扣到的東西做何用
    途，我都不曉得等語(見本院卷第549-550頁)，而被告丙○○
    、戊○○2人間利害關係相反，被告戊○○應無刻意為虛偽陳述
    以迴護被告丙○○之理，故被告戊○○之上開證詞應屬可信，則
    由被告丙○○之供述、被告戊○○之證述可知，被告丙○○根本還
    未將扣案如附表四編號11之甲基安非他命自身上取出以待交
    付，即於等候電梯時遭員警制伏逮捕；再者，觀諸被告戊○○
    與其毒品上手「麋鹿」、「。。。」之LINE對話紀錄擷圖，
    以及被告戊○○、丙○○之LINE對話紀錄(見警卷第17-19頁、10
    8偵28033卷第45頁)，亦無雙方事先聯絡而約定轉讓甲基安
    非他命之對話紀錄，則被告丙○○既尚未將甲基安非他命自身
    上取出以利交付，亦無事先與被告戊○○以電話或通訊軟體聯
    絡以約定轉讓甲基安非他命一事，而被告乙○○亦僅係搭載被
    告丙○○前往被告戊○○上址日租套房而已，客觀上尚未發生法
    益侵害之危險，自難認定被告丙○○與乙○○有何已達於著手轉
    讓禁藥即第二級毒品之行為。遑論被告乙○○僅係基於幫助犯
    之意思，而從事搭載被告丙○○前往被告戊○○上址日租套房之
    幫助行為，業經本院說理論述如前，而本案依檢察官就起訴
    事實所提出之證據，尚不足認定正犯即被告丙○○於108年9月
    30日有何從事轉讓禁藥即第二級毒品之著手行為，既無正犯
    得以附麗，依共犯之限制從屬性原則，被告乙○○亦無從論以
    幫助轉讓禁藥即第二級毒品未遂之犯行，自屬當然。
(四)準此，本院認為，依卷內現有之證據資料綜合以觀，尚難認
    定被告丙○○、乙○○確有違犯公訴意旨所指於108年9月30日轉
    讓禁藥未遂之犯行。
九、綜上所述，依現存卷內證據，並無足夠積極證據使本院就被
    告甲○○於108年8月22日有為幫助施用第一級毒品之犯行；被
    告丙○○於108年9月22日有為販賣第一級毒品、於108年9月23
    日有為販賣第一級毒品及轉讓禁藥即第二級毒品、於108年9
    月30日有為轉讓禁藥即第二級毒品未遂之犯行；被告乙○○於
    108年9月22日、108年9月23日有為販賣第一級毒品及轉讓禁
    藥即第二級毒品、於108年9月30日有為轉讓禁藥即第二級毒
    品未遂之犯行形成毫無合理懷疑之確信程度。此外，復查無
    其他積極證據足資佐證，本院尚無法形成有罪之確信，揆諸
    前揭說明，自應就被告甲○○、丙○○、乙○○上開被訴部分諭知
    無罪判決。
據上論斷，應依刑事訴訟法第299條第1項前段、第301條第1項、
第302條第1款，藥事法第83條第1項，毒品危害防制條例第4條第
1項(修正前)、第6項(修正前)、第8條第1項、第10條第1項、第1
7條第1項(修正前)、第2項(修正前)、第18條第1項前段、第19條
第1項、刑法第2條第1項前段、第11條、第28條、第25條、第30
條、第55條前段、第59條、第41條第1項前段、第51條第5款、第
38條第2項、第4項、第38條之1第1項前段、第3項、第40條之2第
1項，判決如主文。
本案經檢察官張良旭提起公訴，由檢察官丁○○到庭執行職務。
中　　華　　民　　國　　111 　年　   5   月　　 19    日
                  刑事第四庭    審判長法  官  黃佳琪
                                      法  官  劉依伶
                                      法  官  魏威至
以上正本證明與原本無異。
如不服本判決應於收受判決後20日內向本院提出上訴書狀，並應
敘述具體理由。其未敘述上訴理由者，應於上訴期間屆滿後20日
內向本院補提理由書（均須按他造當事人之人數附繕本）「切勿
逕送上級法院」。
                                      書記官  林鈺娟
中　　華　　民　　國　　111 　年　　4 　　月　　25　　日
附錄本案論罪科刑之法條：
中華民國刑法第30條
幫助他人實行犯罪行為者，為幫助犯。雖他人不知幫助之情者，
亦同。
幫助犯之處罰，得按正犯之刑減輕之。

修正前毒品危害防制條例第4條
製造、運輸、販賣第一級毒品者，處死刑或無期徒刑；處無期徒
刑者，得併科新臺幣2千萬元以下罰金。
製造、運輸、販賣第二級毒品者，處無期徒刑或7年以上有期徒
刑，得併科新臺幣1千萬元以下罰金。
製造、運輸、販賣第三級毒品者，處7年以上有期徒刑，得併科
新臺幣7百萬元以下罰金。
製造、運輸、販賣第四級毒品者，處5年以上12年以下有期徒刑
，得併科新臺幣3百萬元以下罰金。
製造、運輸、販賣專供製造或施用毒品之器具者，處1年以上7 
年以下有期徒刑，得併科新臺幣1百萬元以下罰金。
前五項之未遂犯罰之。         

毒品危害防制條例第8條第1項
轉讓第一級毒品者，處1年以上7年以下有期徒刑，得併科新臺幣
1百萬元以下罰金。
轉讓第二級毒品者，處 6 月以上 5 年以下有期徒刑，得併科新
臺幣 70 萬元以下罰金。
轉讓第三級毒品者，處 3 年以下有期徒刑，得併科新臺幣 30
萬元以下罰金。
轉讓第四級毒品者，處 1 年以下有期徒刑，得併科新臺幣 10
萬元以下罰金。
前四項之未遂犯罰之。
轉讓毒品達一定數量者，加重其刑至二分之一，其標準由行政院
定之。

毒品危害防制條例第10條
施用第一級毒品者，處6月以上5年以下有期徒刑。
施用第二級毒品者，處3年以下有期徒刑。

藥事法第83條
明知為偽藥或禁藥，而販賣、供應、調劑、運送、寄藏、牙保、
轉讓或意圖販賣而陳列者，處 7 年以下有期徒刑，得併科新臺
幣 5 千萬元以下罰金。
犯前項之罪，因而致人於死者，處 7 年以上有期徒刑，得併科
新臺幣 1 億元以下罰金；致重傷者，處 3 年以上 12 年以下有
期徒刑，得併科新臺幣 7 千 5 百萬元以下罰金。
因過失犯第 1 項之罪者，處 2 年以下有期徒刑、拘役或科新臺
幣 5 百萬元以下罰金。
第 1 項之未遂犯罰之。


附表一：
編號 交易、幫助施用、轉讓之時間 交易、幫助施用、轉讓之地點 交易、幫助施用、轉讓之方式 交易、幫助施用、轉讓之對象 證據出處 宣告刑及沒收 1 108年7月13日下午2時30分許 臺中市西區文華路之武財神廟附近（近文華路與西屯路交岔路口） 林鴻章以市話00-00000000號與甲○○門號0000000000號行動電話聯繫，雙方約定各出資新臺幣（下同）500元，再由甲○○與戊○○以通訊軟體LINE聯繫後，由甲○○出面前往臺中市西區文華路之武財神廟附近（近文華路與西屯路交岔路口）與戊○○見面，由戊○○當場販賣重量約0.2公克、價格為1,000元之海洛因給甲○○；銀貨兩訖後，甲○○隨即將所購得之海洛因攜至林鴻章位於臺中市霧峰區萊園路之住處內，與林鴻章一起施用之。 甲○○(販賣之對象) 1.證人甲○○於警詢、偵訊之證述（警卷107-115、123-130頁、108偵34266卷189-196頁） 2.證人林鴻章於警詢及偵訊之證述（警卷323-329頁、他卷○000-000頁） 3.本院108年聲監字第913號通訊監察書【電話附表0000000000、監察期間108年7月12日至8月9日】、被告甲○○持用門號0000000000號行動電話與林鴻章0000000000號行動電話之通訊監察譯文、通聯調閱查詢單【00-00000000】（警卷165-167、363頁、他卷○000-000頁） 戊○○販賣第一級毒品，處有期徒刑柒年柒月；未扣案如附表四編號4、8所示之物及犯罪所得新臺幣壹仟元均沒收之，於全部或一部不能沒收或不宜執行沒收時，追徵其價額。 甲○○幫助施用第一級毒品，處有期徒刑參月，如易科罰金，以新臺幣壹仟元折算壹日。未扣案之行動電話壹支（含門號○○○○○○○○○○號SIM卡壹枚）沒收之，於全部或一部不能沒收或不宜執行沒收時，追徵其價額。     林鴻章 (幫助施用之對象)   2 108年7月26日上午7時9分許 上開武財神廟附近 劉家祥以門號0000000000號行動電話與甲○○門號0000000000號行動電話聯繫後，雙方約定各出資500元，並偕同前往上開武財神廟附近，由甲○○以通訊軟體LINE與戊○○聯繫，再由甲○○出面向戊○○購買重量約0.2公克、價格為1,000元之海洛因；銀貨兩訖後，由甲○○將所購得之海洛因攜回，並將部分交給劉家祥，由劉家祥攜回臺中市霧峰區之住處施用。 甲○○ (販賣之對象) 1.證人甲○○於警詢、偵訊之證述（警卷107-115、123-130頁、108偵34266卷189-196頁） 2.證人劉家祥於警詢及偵訊之證述（警卷201-209、219-222頁、他卷○000-000頁） 3.本院108年聲監字第913號通訊監察書【電話附表0000000000、監察期間108年7月12日至8月9日】、甲○○持用門號0000000000號行動電話與劉家祥0000000000號行動電話之通訊監察譯文、通聯調閱查詢單【劉家祥、0000000000】（警卷165-167頁、他卷二45-46、55頁）　 戊○○販賣第一級毒品，處有期徒刑柒年柒月；未扣案如附表四編號4、8所示之物及犯罪所得新臺幣壹仟元均沒收之，於全部或一部不能沒收或不宜執行沒收時，追徵其價額。 甲○○幫助施用第一級毒品，處有期徒刑參月，如易科罰金，以新臺幣壹仟元折算壹日。未扣案之行動電話壹支（含門號○○○○○○○○○○號SIM卡壹枚）沒收之，於全部或一部不能沒收或不宜執行沒收時，追徵其價額。     劉家祥 (幫助施用之對象)   3 108年8月13日上午10時36分許 上開武財神廟附近 林政輝以門號0000000000號行動電話與甲○○門號0000000000號行動電話聯繫後，約定由林政輝出資1,500元，再由甲○○與劉家祥以上開電話聯繫，隨即林政輝與甲○○偕同前往劉家祥住處，由甲○○與劉家祥再各出資1,000元，並由劉家祥負責駕車附載甲○○及林政輝前往上開武財神廟附近後，由甲○○以通訊軟體LINE與戊○○聯繫，再由甲○○出面向戊○○購買重量約0.7公克、價格為3,500元之海洛因；於銀貨兩訖後，甲○○即將其所購得之海洛因攜回劉家祥所駕駛之自用小客車上，並與林政輝及劉家祥一起施用之。 甲○○ (販賣之對象) 1.證人林政輝於警詢及偵訊之證述（警卷285-292頁、他卷○000-000頁、108偵34266卷187-196頁） 2.證人劉家祥於警詢及偵訊之證述（他卷○000-000頁） 3.本院108年聲監續字第1254號通訊監察書【電話附表0000000000、監察期間108年8月9日至9月6日】、甲○○持用門號0000000000號行動電話與林政輝0000000000號行動電話、劉家祥0000000000號行動電話之通訊監察譯文、通聯調閱查詢單【0000000000】（警卷169-171、313-312頁、他卷二84-85、107-108頁） 　 　 戊○○販賣第一級毒品，處有期徒刑柒年拾月；未扣案如附表四編號4、8所示之物及犯罪所得新臺幣參仟伍佰元均沒收之，於全部或一部不能沒收或不宜執行沒收時，追徵其價額。 甲○○幫助施用第一級毒品，處有期徒刑肆月，如易科罰金，以新臺幣壹仟元折算壹日。未扣案之行動電話壹支（含門號○○○○○○○○○○號SIM卡壹枚）沒收之，於全部或一部不能沒收或不宜執行沒收時，追徵其價額。     林政輝及劉家祥 (幫助施用之對象)   4 108年9月17日晚間8時5分許 上開武財神廟附近 甲○○與戊○○以通訊軟體LINE聯繫後，隨即前往上開武財神廟附近，向戊○○購買重量約0.2公克、價格為1,000元之海洛因，銀貨兩訖 甲○○ 1.證人甲○○於警詢、偵訊之證述（警卷107-115、123-130頁、108偵34266卷211-214頁） 2.108年9月17日戊○○與甲○○交易畫面6張、甲○○與上手戊○○108年9月17日LINE聊天對話內容（警卷43-45、139-145頁） 3.本院108年度訴字第3089號判決（108偵28032卷221-222頁） 戊○○販賣第一級毒品，處有期徒刑柒年柒月；未扣案如附表四編號4、8所示之物及犯罪所得新臺幣壹仟元均沒收之，於全部或一部不能沒收或不宜執行沒收時，追徵其價額。 5 108年9月30日下午1時21分 臺中市西屯區湳子巷巷口 甲○○於同日中午12時33分許，以通訊軟體LINE撥打電話給戊○○，並佯稱欲購買「1份排骨飯」（即價格1,000元之海洛因），經戊○○同意後，雙方於同日下午1時21分許，相約在臺中市西屯區湳子巷巷口見面進行海洛因交易，經警當場逮捕戊○○而未遂。 甲○○ 1.證人甲○○於警詢、偵訊之證述（警卷107-115頁、他卷○000-000頁） 2.戊○○與甲○○現場交易畫面2張（警卷63頁） 3.臺中市政府警察局刑事警察大隊搜索扣押筆錄、扣押物品目錄表【中市○○區○○路○段○○巷○○○○巷0○00號3樓之21】、扣案物照片1張（警卷47-52、57頁） 4.衛生福利部草屯療養院108年10月1日草療鑑字第1081000002號鑑驗書及扣案毒品照片4張（108偵34266卷121-125、147頁） 5.扣案如附表四編號1、4、5、8所示之物 戊○○販賣第一級毒品未遂，處有期徒刑參年拾月；未扣案如附表四編號4、8所示之物均沒收之，於全部或一部不能沒收或不宜執行沒收時，追徵其價額。 6 108年9月30日下午1時21分前某時 臺中市○○區○○路0段○○巷0○00號3樓之12室之日租套房內 戊○○無償轉讓海洛因2包（驗餘淨重分別為0.2463公克及0.0644公克）給陳國慶施用 陳國慶 1.證人陳國慶於警詢之證述（108偵28032卷175-185頁） 2.衛生福利部草屯療養院108年10月1日草療鑑字第1081000001號鑑驗書及扣案毒品照片2張（他卷○000-000頁） 3.本院108年度訴字第3086號判決（108偵28032卷215-216頁） 4.扣案如附表四編號14所示之物 戊○○轉讓第一級毒品，處有期徒刑捌月。 


附表二
編號 轉讓、幫助施用時間 轉讓、幫助施用地點 轉讓、幫助施用之方式 轉讓、幫助施用之對象 證據出處 宣告刑及沒收 1 108年7月31日夜間9時14分許 臺中市霧峰區中正路之85度C咖啡廳附近 林政輝與甲○○以上開電話聯繫後，由甲○○無償轉讓重量不詳之海洛因給林政輝施用 林政輝 1.證人林政輝於警詢及偵訊之證述（警卷285-292、他卷○000-000頁、108偵34266卷187-196頁） 2.本院108年聲監續字第1254號通訊監察書【電話附表0000000000、監察期間108年7月12日至8月9日】、甲○○持用門號0000000000號行動電話與林政輝0000000000號行動電話之通訊監察譯文（警卷165-167頁、他卷○000-000頁）　 甲○○轉讓第一級毒品，處有期徒刑捌月。未扣案之行動電話壹支（含門號○○○○○○○○○○號SIM卡壹枚）沒收之，於全部或一部不能沒收或不宜執行沒收時，追徵其價額。 2 108年8月5日上午11時47分許 臺中市○○區○○路00號之楓康超市門市附近 劉家祥與甲○○以上開電話聯繫見面後，雙方偕同前往臺中市○○區○○路00號之楓康超市門市附近，約定各自出資500元，再由甲○○出面向真實姓名年籍不詳而綽號為「大哥」之成年人購買重量不詳、價格為1,000元之海洛因；銀貨兩訖後，由甲○○將所購得之海洛因攜回，並將部分交付給劉家祥，由劉家祥攜回臺中市霧峰區民生路之住處施用。 劉家祥 1.證人劉家祥於警詢及偵訊之證述（警卷201-209、219-222頁、他卷○000-000頁） 2.108年8月5日劉家祥之行車紀錄、甲○○交付海洛因予劉家祥之畫面7張（警卷149-153頁） 3.本院108年聲監字第913號通訊監察書【電話附表0000000000、監察期間108年7月12日至8月9日】、甲○○持用門號0000000000號行動電話與劉家祥0000000000號行動電話之通訊監察譯文（警卷165-167頁、他卷二69-73頁） 甲○○幫助施用第一級毒品，處有期徒刑肆月，如易科罰金，以新臺幣壹仟元折算壹日。未扣案之行動電話壹支（含門號○○○○○○○○○○號SIM卡壹枚）沒收之，於全部或一部不能沒收或不宜執行沒收時，追徵其價額。 3 108年8月28日夜間7時50分許 上開武財神廟附近 林政輝與甲○○以上開電話聯繫後，並由林政輝委請劉家祥駕車，附載林政輝及甲○○，偕同前往上開武財神廟附近，約定3人各出資500元，並由甲○○出面向真實姓名年籍不詳而在通訊軟體LINE上暱稱為「威仕忌」之成年人聯繫後，購買重量約0.4公克、價格為1,500元之海洛因；銀貨兩訖後，由甲○○將所購得之海洛因攜回車上，再與林政輝及劉家祥一起施用之。 林政輝 劉家祥 1.證人林政輝於警詢及偵訊之證述（他卷○000-000頁、108偵34266卷187-196頁） 2.本院108年聲監續字第1254號通訊監察書【電話附表0000000000、監察期間108年8月9日至9月6日】、甲○○持用門號0000000000號行動電話與林政輝0000000000號行動電話之通訊監察譯文（警卷169-171頁、他卷○000-000頁） 3.本院108年度訴字第3085號判決（他卷○000-000頁）　 甲○○幫助施用第一級毒品，處有期徒刑伍月，如易科罰金，以新臺幣壹仟元折算壹日。未扣案之行動電話壹支（含門號○○○○○○○○○○號SIM卡壹枚）沒收之，於全部或一部不能沒收或不宜執行沒收時，追徵其價額。 4 108年9月17日上午9時43分許 上開武財神廟附近 劉家祥與甲○○以上開電話聯繫見面後，約定各出資約500元，並由甲○○於同日上午9時43分與通訊軟體LINE上暱稱為「威仕忌」之成年人聯繫後，旋由劉家祥騎乘機車附載甲○○前往上開武財神廟附近，由甲○○出面向暱稱「威仕忌」之成年人購買重量不詳、價格近1,000元之海洛因；銀貨兩訖後，由甲○○將其所購得之海洛因攜回，再與劉家祥一起施用之 劉家祥 1.證人劉家祥於警詢及偵訊之證述（警卷201-209、219-222頁、他卷○000-000頁） 2.證人甲○○與上手威士忌9月17日LINE聊天對話內容（警卷141-145頁） 3.本院108年度訴字第3087號判決（他卷○000-000頁） 甲○○幫助施用第一級毒品，處有期徒刑肆月，如易科罰金，以新臺幣壹仟元折算壹日。未扣案之行動電話壹支（含門號○○○○○○○○○○號SIM卡壹枚）沒收之，於全部或一部不能沒收或不宜執行沒收時，追徵其價額。 

附表三
編號 交易、轉讓時間 交易、轉讓地點    交易、轉讓方式 對象 證據出處 宣告刑及沒收 1 108年9月22日下午3時 戊○○位於臺中市○○區○○路0段○○巷0○00號3樓之12室之日租套房 丙○○與乙○○(無證據證明有犯意聯絡)共同前往戊○○左列之日租套房，並由丙○○無償轉讓重量不詳之甲基安非他命給戊○○施用之 戊○○ 1.證人戊○○於偵訊之證述（108偵28032卷第197-204、233-234頁、108偵34266卷第192-196、211-214頁） 2.丙○○與戊○○LINE對話內容（108偵28033卷45頁） 3.戊○○與毒品上手丙○○（暱稱「麋鹿」、「。。。」）對話擷圖、「愛上逢甲」日租套房之監視器畫面翻拍照片7張（警卷17-19、39-41頁） 丙○○轉讓禁藥，處有期徒刑陸月。 2 108年9月30日下午4時許 上開日租套房內 戊○○於108年9月30日為配合警方實施誘捕偵查，使用通訊軟體LINE撥打電話予其毒品上手「麋鹿」，並表示需要「1天的材料」（即欲購買重量1錢，價格為1萬6,000元之海洛因），雙方即約定同日於左列之日租套房進行海洛因交易，「麋鹿」復指示丙○○前往約定地點進行海洛因交易，同日下午4時許，乙○○即駕駛車牌號碼0000－00號、黑色、日產品牌之自用小客車並搭載丙○○到達上開日租套房進行交易。於丙○○下車後，欲進入上開日租套房1樓等候電梯時，經戊○○當場向在場埋伏之員警指認丙○○即為前來販毒之上手，員警即上前逮捕丙○○，並自丙○○身上扣有如附表四編號11至13所示之物  1.證人戊○○於偵訊之證述（108偵28032卷第197-204、233-234頁、108偵34266卷第192-196、211-214頁） 2.丙○○與戊○○LINE對話內容（108偵28033卷45頁）、戊○○與毒品上手暱稱「麋鹿」、「。。。」之人之對話擷圖(警卷第17頁) 3.臺中市政府警察局刑事警察大隊搜索扣押筆錄、扣押物品目錄表【中市○○區○○路○段○○巷0○00號3樓之21】（108偵28033卷27-31頁） 4.衛生福利部草屯療養院108年10月1日草療鑑字第1081000003號鑑驗書及扣案毒品照片2張（108偵28033卷125-127頁） 5.扣案如附表四編號11至13所示之物　 丙○○共同販賣第一級毒品未遂，處有期徒刑肆年陸月；扣案如附表四編號12所示之物沒收銷毀；扣案如附表四編號13所示之物沒收。 乙○○幫助販賣第一級毒品未遂，處有期徒刑肆年。 

附表四：扣案物部分
編號 扣案物品 所有人 備註 出處 1 海洛因4包 戊○○ 業經本院以108年度訴字第3088號判決宣告沒收銷燬 檢體編號：B0000000 檢體外觀：白色粉末 送驗數量：0.1674公克（淨重） 驗餘數量：0.1623公克（淨重） 檢出結果：一級毒品海洛因  檢體編號：B0000000 檢體外觀：白色粉末 送驗數量：0.9163公克（淨重） 驗餘數量：0.5274公克（淨重） 檢出結果：一級毒品海洛因  檢體編號：B0000000 檢體外觀：白色粉末 送驗數量：0.8053公克（淨重） 驗餘數量：0.7983公克（淨重） 檢出結果：一級毒品海洛因  檢體編號：B0000000 檢體外觀：白色粉末 送驗數量：1.1220公克（淨重） 驗餘數量：1.1161公克（淨重） 檢出結果：一級毒品海洛因  108年度訴字第3088號判決、衛生福利部草屯療養院108年10月1日草療鑑字第1081000002號鑑驗書（他卷○000-000頁、警卷55-56頁） 2 甲基安非他命1包 戊○○ 業經本院以108年度訴字第3088號判決宣告沒收銷燬 檢體編號：B0000000 檢體外觀：透明結晶 送驗數量：0.2191公克（淨重） 驗餘數量：0.2162公克（淨重） 檢出結果：二級毒品甲基安非他           命  3 注射針筒1支 戊○○ 業經本院108年度訴字第3088號判決沒收 他卷○000-000頁 4 電子磅秤1台 戊○○ 業經發還  5 夾鏈袋1包 戊○○ 已廢棄  6 吸食器1組 戊○○ 非供本案犯罪所用 本院卷第197頁 7 Iphone手機1支 （無SIM卡） 戊○○ 業經發還 本院卷第197頁 8 Amazing X2手機（含門號0000000000號SIM卡1張）1支 戊○○ 業經發還 本院卷第197頁 9 ASUS手機1支 戊○○ 已損壞，業經發還 本院卷第197頁 10 GPLUS手機1支 戊○○ 已損壞，業經發還 本院卷第197頁 11 甲基安非他命1包 丙○○ 檢體編號：B0000000 檢體外觀：透明結晶 送驗數量：0.6399公克（淨重） 驗餘數量：0.6356公克（淨重） 檢出結果：二級毒品甲基安非他           命　　　　　 衛生福利部草屯療養院108年10月1日草療鑑字第1081000003號鑑驗書（108偵28033卷125-127頁） 12 海洛因2包 丙○○ 檢體編號：B0000000 檢體外觀：白色碎塊 送驗數量：3.6255公克（淨重） 驗餘數量：3.4234公克（淨重） 檢出結果：一級毒品海洛因   檢體編號：B0000000 檢體外觀：白色碎塊 送驗數量：3.5866公克（淨重） 驗餘數量：3.3868公克（淨重） 檢出結果：一級毒品海洛因       13 Iphone手機 （含門號0000000000號SIM卡1張）1支 丙○○   14 海洛因2包 陳國慶 業經本院以108年度訴字第3086號判決宣告沒收銷燬 檢體編號：B0000000 檢體外觀：白色塊狀 送驗數量：0.2813公克（淨重） 驗餘數量：0.2463公克（淨重） 檢出結果：第一級毒品海洛因 　　　　　 檢體編號：B0000000 檢體外觀：白色粉末 送驗數量：0.0781公克（淨重） 驗餘數量：0.0644公克（淨重） 檢出結果：一級毒品海洛因　　 衛生福利部草屯療養院108年10月1日草療鑑字第1081000001號鑑驗書（他卷二373頁） 

附表五：免訴部分
編號 交易時間 交易地點 交易方式 證據出處 1 108年8月22日下午3時58分許 上開武財神廟附近 甲○○與戊○○以通訊軟體LINE聯繫後，即由甲○○出面向戊○○購買重量約0.4公克、價格為1,500元之海洛因 1.證人甲○○於警詢、偵訊之證述（警卷107-115頁、108偵34266卷189-196頁） 2.證人林政輝於警詢及偵訊之證述（警卷285-292、他卷○000-000頁、108偵34266卷187-196頁） 3.證人陳守樺於警詢之證述（警卷261-263頁） 4.本院108年聲監續字第1254號通訊監察書【電話附表0000000000、監察期間108年8月9日至9月6日】、甲○○持用門號0000000000號行動電話與林政輝0000000000號行動電話之通訊監察譯文（警卷169-171頁、他卷○000-000頁）　 2 108年8月30日上午8時4分許 上開武財神廟附近 甲○○與戊○○以通訊軟體LINE聯繫後，隨即前往上開武財神廟附近，並於同日上午8時56分許到達現場後，向戊○○購買重量約0.2公克、價格為1,000元之海洛因，銀貨兩訖。 1.證人甲○○於警詢、偵訊之證述（警卷107-115、123-130頁、108偵34266卷189-196頁） 2.證人甲○○與上手戊○○108年8月30日LINE聊天對話內容（警卷131頁）　 3 108年9月1日上午10時6分許 上開武財神廟附近 甲○○與戊○○以通訊軟體LINE聯繫後，隨即前往上開武財神廟附近，並於同日中午12時49分許到達現場後，向戊○○購買重量約0.4公克、價格為2,000元之海洛因，銀貨兩訖 1.證人甲○○於警詢、偵訊之證述（警卷107-115、123-130頁、108偵34266卷189-196頁 2.證人甲○○與上手戊○○9月1日LINE聊天對話內容（警卷133頁）　　 4 108年9月4日下午3時51分許 上開武財神廟附近 甲○○與戊○○以通訊軟體LINE聯繫，並以買「排骨便當」為交易暗語後，隨即前往上開武財神廟附近，並於同日下午6時55分許到達現場後，向戊○○購買重量約0.4公克、價格為2,000元之海洛因，銀貨兩訖 1.證人甲○○於警詢、偵訊之證述（警卷107-115頁、108偵34266卷189-196頁） 2.證人甲○○與上手戊○○108年9月4日LINE聊天對話內容（警卷135-137頁）